【裁判字號】    94,上重訴,59
【裁判日期】    950222
【裁判案由】    毒品危害防制條例等
【裁判全文】
臺灣高等法院臺中分院刑事判決        94年度上重訴字第59號
上  訴  人
即  被  告  丙○○
選任辯護人  王文聖律師
選任辯護人  宋永祥律師
選任辯護人  陳芝荃律師
上  訴  人
即  被  告  丁○○
指定辯護人  余銀德律師
上  訴  人
即  被  告  戊○○
選任辯護人  林益輝律師
上  訴  人
即  被  告  己○○
選任辯護人  林益輝律師
上  訴  人
即  被  告  甲○○
選任辯護人  林開福律師
選任辯護人  姜  萍律師
上列上訴人等因違反毒品危害防制條例等案件，不服臺灣臺中地
方法院94年度訴字第1452號中華民國94年9月2日第一審判決（起
訴案號：臺灣臺中地方法院檢察署94年度偵字第4320號、94年度
少連偵字第19號），提起上訴，本院判決如下：
    主  文
原判決關於丙○○被訴販賣第一、二級毒品、持有手槍暨所定應
執行刑部分，甲○○被訴販賣第一、二級毒品暨所定應執行刑部
分，己○○被訴販賣第一、二級毒品、寄藏手槍暨所定應執行刑
部分，戊○○被訴販賣第二級毒品部分，丁○○被訴寄藏手槍部
分均撤銷。
丙○○成年人與少年共同連續販賣第一級毒品，處無期徒刑，褫
奪公權終身，扣案之0000000000、00000000
00、0000000000號行動電話參支均沒收，未扣案之
0000000000、0000000000、000000
0000、0000000000、0000000000、0
000000000、0000000000、0000000
000、0000000000、0000000000號行動
電話（型號不詳）拾支均沒收，如全部或一部不能沒收時，追徵
其價額或以其財產抵償之；犯罪所得之財物新臺幣拾萬陸仟伍佰
元均沒收，如全部或一部不能沒收時，以其財產抵償之；又成年
人與少年共同連續販賣第二級毒品，處有期徒刑拾年，扣案之0
000000000、0000000000、0000000
000、00000000000000000000０號行動
電話伍支，未扣案之0000000000、00000000
00、0000000000、0000000000、000
0000000、0000000000、000000000
0、0000000000、0000000000號行動電話
（型號不詳）玖支均沒收，如全部或一部不能沒收時，追徵其價
額或以其財產抵償之；犯罪所得之財物新臺幣柒萬零伍佰元沒收
之，如全部或一部不能沒收時，以其財產抵償之；又未經許可持
有手槍，處有期徒刑陸年，併科罰金新臺幣拾萬元，罰金如易服
勞役，以新臺幣玖佰元即銀元參佰元折算壹日，扣案之制式手槍
壹把（槍枝管制編號0000000000號、含彈匣壹個）沒收。應執行
無期徒刑，褫奪公權終身，併科罰金新臺幣拾萬元，罰金如易服
勞役，以新臺幣玖佰元即銀元參佰元折算壹日。扣案之0000
000000、0000000000、0000000000
、0000000000、0000000000號行動電話伍
支均沒收，未扣案之0000000000、00000000
00、0000000000、0000000000、000
0000000、0000000000、000000000
0、0000000000、0000000000、0000
000000號行動電話（型號不詳）拾支均沒收，如全部或一
部不能沒收時，追徵其價額或以其財產抵償之；犯罪所得之財物
（販賣第一級毒品部分：新臺幣拾萬陸仟伍佰元；販賣第二級毒
品部分：新臺幣柒萬零伍佰元）均沒收，如全部或一部不能沒收
時，以其財產抵償之；扣案之制式手槍壹把（槍枝管制編號
0000000000號、含彈匣壹個）沒收。
己○○成年人與少年共同連續販賣第一級毒品，處有期徒刑捌年
，扣案之0000000000、0000000000、00
00000000號行動電話參支均沒收，未扣案之00000
00000、0000000000、0000000000、
0000000000、0000000000、000000
0000、0000000000、0000000000、0
000000000號行動電話（型號不詳）玖支均沒收，如全
部或一部不能沒收時，追徵其價額或以其財產抵償之；犯罪所得
之財物新臺幣陸萬元沒收，如全部或一部不能沒收時，以其財產
抵償之；又成年人與少年共同連續販賣第二級毒品，處有期徒刑
柒年貳月，扣案之0000000000、000000000
0、0000000000號行動電話參支均沒收，未扣案之0
000000000、0000000000、0000000
000、0000000000、0000000000、00
00000000、0000000000、00000000
00、0000000000號行動電話（型號不詳）玖支均沒
收，如全部或一部不能沒收時，追徵其價額或以其財產抵償之；
犯罪所得之財物新臺幣陸萬元沒收，如全部或一部不能沒收時，
以其財產抵償之；又未經許可寄藏手槍，處有期徒刑伍年貳月，
併科罰金新臺幣伍萬元，罰金如易服勞役，以新臺幣玖佰元即銀
元參佰元折算壹日。扣案之制式手槍壹把（槍枝管制編號
0000000000號、含彈匣壹個）沒收。應執行有期徒刑拾捌年，併
科罰金新臺幣伍萬元，罰金如易服勞役，以新臺幣玖佰元即銀元
參佰元折算壹日。扣案之0000000000、000000
0000、0000000000號行動電話參支均沒收，未扣
案之0000000000、0000000000、0000
000000、0000000000、0000000000
、0000000000、0000000000、00000
00000、0000000000號行動電話（型號不詳）玖
支均沒收，如全部或一部不能沒收時，追徵其價額或以其財產抵
償之；犯罪所得之財物（販賣第一級毒品部分：新臺幣陸萬元；
販賣第二級毒品部分：新臺幣陸萬元）均沒收，如全部或一部不
能沒收時，以其財產抵償之。扣案之制式手槍壹把（槍枝管制編
號0000000000號、含彈匣壹個）沒收。
戊○○連續販賣第二級毒品，處有期徒刑柒年貳月，扣案之00
00000000、0000000000、00000000
00、0000000000號行動電話肆支均沒收，未扣案之
0000000000、0000000000、000000
0000、0000000000、0000000000、0
000000000號行動電話（型號不詳）陸支均沒收，如全
部或一部不能沒收時，追徵其價額或以其財產抵償之；犯罪所得
之財物新臺幣壹萬元沒收，如全部或一部不能沒收時，以其財產
抵償之。
甲○○成年人與少年共同連續販賣第一級毒品，處有期徒刑伍年
，扣案之0000000000、0000000000、00
00000000號行動電話參支均沒收，未扣案之00000
00000、0000000000、0000000000、
0000000000、0000000000、000000
0000、0000000000、0000000000、0
000000000、0000000000號行動電話（型號
不詳）拾支均沒收，如全部或一部不能沒收時，追徵其價額或以
其財產抵償之；犯罪所得之財物新臺幣陸萬伍仟伍佰元均沒收之
，如全部或一部不能沒收時，以其財產抵償之；又成年人與少年
共同連續販賣第二級毒品，處有期徒刑參年捌月，扣案之000
0000000、0000000000、000000000
0、0000000000、0000000000號行動電話
伍支均沒收，未扣案之0000000000、0000000
000、0000000000、0000000000、00
00000000、0000000000、00000000
00、0000000000、0000000000號行動電
話（型號不詳）玖支均沒收，如全部或一部不能沒收時，追徵其
價額或以其財產抵償之；犯罪所得之財物新臺幣柒萬零伍佰元均
沒收之，如全部或一部不能沒收時，以其財產抵償之。應執行有
期徒刑柒年陸月，扣案之0000000000、000000
0000、0000000000、0000000000、0
000000000號行動電話伍支均沒收，未扣案之0000
000000、0000000000、0000000000
、0000000000、0000000000、00000
00000、0000000000、0000000000、
0000000000、0000000000號行動電話（型
號不詳）拾支均沒收，如全部或一部不能沒收時，追徵其價額或
以其財產抵償之；犯罪所得之財物（販賣第一級毒品部分：新臺
幣陸萬伍仟伍佰元，販賣第二級毒品部分：新臺幣柒萬零伍佰元
）均沒收，如全部或一部不能沒收時，以其財產抵償之。
丁○○未經許可寄藏手槍，處有期徒刑伍年貳月，併科罰金新臺
幣伍萬元，罰金如易服勞役，以新臺幣玖佰元即銀元參佰元折算
壹日，扣案之制式手槍壹把（槍枝管制編號0000000000號、含彈
匣壹個）沒收。
    事  實
一、丙○○成年人單獨或與成年之甲○○、成年之張詠豪（即公
    訴人於起訴書中載明綽號「阿發之人」，惟張詠豪未據公訴
    人提起公訴）、成年之己○○、成年之戊○○及十四歲以上
    ，未滿十八歲之少年廖００（民國七十六年生，真實姓名年
    籍詳卷），基於意圖販賣第一級毒品海洛因及第二級毒品安
    非他命營利之概括犯意聯絡（張詠豪之部分僅有販賣第一級
    毒品海洛因之概括犯意聯絡，戊○○之部分僅有販賣第二級
    毒品安非他命之概括犯意聯絡），由丙○○提供第一級毒品
    海洛因、第二級毒品安非他命（以其所有之門號00000
    00000、0000000000、000000000
    0、0000000000、0000000000、00
    00000000號行動電話聯絡購入第一、二級毒品及販
    賣第一、二級毒品），由少年廖００（以其所有之門號00
    00000000、0000000000號行動電話聯絡
    交付第一、二級毒品事宜）、成年之甲○○負責送毒品予買
    家（以其所有之門號0000000000、000000
    0000號行動電話與丙○○、廖００、己○○聯絡販賣第
    一、二級毒品事宜；並以前開電話與戊○○聯絡販賣第二級
    毒品事宜；與張詠豪聯絡販賣第一級毒品事宜），張詠豪以
    其所有之門號0000000000號行動電話聯絡販賣第
    一級毒品事宜、己○○以其所有之門號000000000
    0、0000000000號行動電話聯絡販賣第一、二級
    毒品事宜、戊○○以其所有之門號0000000000、
    0000000000號行動電話聯絡販賣第二級毒品安非
    他命事宜，而分別共同連續販賣第一、二級毒品；其等合作
    販毒之時間、各分工之細節及犯罪所得部分，分述如下:
  丙○○基於單獨販賣第一級毒品海洛因之概括犯意，自民國
    （下同）九十二年六月間某日起至九十二年年底某日止，在
    臺中縣大里市興農超市○○○○路交流道下、臺中市臺中公
    園等處，連續販賣第一級毒品海洛因十次予張詠豪，其中二
    次代價為新臺幣（下同）二千元，八次代價各為三千元，總
    計販賣所得為二萬八千元。
  丙○○與少年廖００、已成年之張詠豪承前販賣第一級毒品
    海洛因之概括犯意聯絡，自九十三年十一月底某日起至九十
    四年二月十五日上午某時止，在臺中縣大里市國光花市或東
    海漁村餐廳等地，由張詠豪負責為丙○○接聽電話，再由丙○○指示少年廖００將第一級毒品海洛因，以每包一千、二
    千或三千元不等之代價，共同連續販賣予張偉政十次，得款
    一萬三千元（二千、三千各一次，其餘八次為一千元）；丙○○與甲○○、張詠豪另承前開犯意之聯絡，於前開期間內
    ，在臺中縣大里市國光花市，以每包二千元之代價，共同連
    續販賣第一級毒品海洛因二次予張偉政。
  丙○○自九十四年一月八日起，與己○○、少年廖００、甲○○基於販賣第一級毒品海洛因及販賣第二級毒品安非他命
    之概括犯意聯絡，如有他人欲購買毒品第一級毒品海洛因及
    第二級毒品安非他命，即由己○○聯絡丙○○，再由丙○○
    指示少年廖００將第一級毒品海洛因及第二級毒品安非他命
    ，交付給甲○○，再由甲○○依己○○之指示，在臺中縣大
    里市○○路馬祖廟附近等處，將毒品交給購買第一級毒品之
    人或購買第二級毒品之楊志仁等人，再由甲○○收妥買賣價
    金後，全部交至己○○所經營之位於臺中縣大里市○○路八
    四九號小蜜桃檳榔攤之方式，共同連續販賣第一、二級毒品
    。己○○每次向丙○○拿十五包毒品（有的是海洛因，有的
    是安非他命），賣出後由丙○○取得一萬元，己○○及甲○○各分得二千五百元，迄至九十四年二月二十日止，丙○○
    與己○○、甲○○合作之部分，得款分別為八萬元、二萬元
    、二萬元（海洛因、安非他命各半即各四萬元、一萬元、一
    萬元），即其等合作部分，海洛因及安非他命之犯罪所得各
    為六萬元。
  丙○○與甲○○承前販賣第一級毒品海洛因之概括犯意聯絡
    ，自九十四年二月中旬起至九十四年二月二十六日止，在臺
    中縣大里市○○路全國電子專賣店附近等處，由丙○○提供
    毒品，甲○○負責送貨之方式，共同連續販賣第一級毒品海
    洛因三次予張詠豪，另以相同方式共同販賣第二級毒品安非
    他命一次予張詠豪，每次均五百元。
  丙○○與戊○○、甲○○承前販賣第二級毒品安非他命之概
    括犯意聯絡，於九十四年一月二十三日、九十四年二月九日
    、九十四年二月十日及九十四年二月底某日及九十四年三月
    間某日，由丙○○提供毒品，戊○○聯絡購買毒品之簡士展
    及替丙○○交付毒品之甲○○，再由甲○○直接交付第二級
    毒品安非他命予簡士展，以此方式共同連續販賣第二級毒品
    予簡士展五次，前三次每次一千元，後二次每次一千五百元
    ，所得計六千元。
  丙○○與戊○○、甲○○承前販賣第二級毒品之概括犯意聯
    絡，由戊○○聯絡買主陳冠仁，再由戊○○通知甲○○至約
    定之地點送貨之方式，於九十三年十月間某日及九十四年二
    月一日晚上十時左右，分別在戊○○所經營之右龍檳榔攤內
    及臺中縣大里市0000000000一服飾店內，共同連
    續販賣第二級毒品安非他命予陳冠仁二次，每次五百元。
  丙○○與戊○○、甲○○承前販賣第二級毒品之概括犯意聯
    絡，由戊○○聯絡買主劉紀緯，再由戊○○通知甲○○至約
    定之地點送貨之方式，於九十四年一月五日、九十四年一月
    二十八日、九十四年一月十二日，均於晚上九時至十時之間
    ，在劉紀緯位於臺中縣大里市○○街○段一０四號六樓住處
    ，共同連續販賣第二級毒品安非他命予劉紀緯共三次，每次
    一千元。
二、丙○○明知未經許可不得無故持有手槍、子彈，竟於九十四
    年一月中旬之前某日，在不詳處所取得槍枝管制編號為（
    0000000000號）捷克ＣＺ廠75型口徑9ｍｍ制式半自動手槍
    一把及制式子彈三顆，而未經許可非法持有之，嗣於九十四
    年一月中旬之前某日下午十五時左右，在臺中縣大里市○○
    路八四九號小蜜桃檳榔攤內，將上開槍枝、子彈，以牛皮紙
    袋包裹，將該槍枝、子彈交由知情之己○○寄藏之，己○○
    因深覺不妥，乃電請丁○○到前開檳榔攤處，將前開槍枝、
    子彈交付予知情之丁○○寄藏之，丁○○持有後，隨之將該
    槍枝、子彈攜往臺中縣大里市0000000000００三
    樓之儲藏室內藏放。
三、嗣因臺灣臺中地方法院檢察署檢察官偵辦其他毒品案件中發
    現丙○○涉有毒品及違反槍砲彈藥刀械管制條例等案件，指
    揮臺中縣警察局霧峰分局、內政部警政署刑事警察局第六隊
    、行政院海岸巡防署臺中地區巡防局臺中機動查緝隊組專案
    小組追查，於九十四年三月二日發動拘捕、搜索：
  於九十四年三月二日二十時三十分左右，在臺中縣大里市0
    00000000（花樣舖子），經警持拘票查獲丙○○，
    並扣得其所有與販賣毒品無關之行動電話四支（含門號00
    00000000號、0000000000號在內）、現
    金十一萬一千三百元、面額三十一萬八簽元之支票一張。並
    於同日二十一時三十分左右，經警持搜索票在丙○○臺中縣
    大里市000000000住處扣得其所有而無證據證明與
    販賣毒品有關之行動電話八支、ＳＩＭ卡五片，現金九十九
    萬九千元（其中有二千元為偽鈔，尚未由臺灣臺中地方法院
    檢察署檢察官進行偵查程序）。
  於九十四年三月二日二十時三十分左右，南投縣名間鄉00
    00000000（國道警察局第七隊名間分隊）二Ｏ八號
    寢室，經警持拘票查獲己○○，並當場扣得其所有供販賣毒
    品所用之門號0000000000號行動電話一支、非供
    販賣毒品所用之0000000000號行動電話一支、小
    筆記簿一本。
  於九十四年三月二日二十一時十分左右，經警在臺中縣大里
    市0000000己○○所經營之小蜜桃檳榔攤內，持拘票
    及搜索票搜索查獲戊○○、甲○○、丁○○，並扣得甲○○
    所有而供販賣第一、二級毒品所用之門號00000000
    00號、0000000000號行動電話二支，非供販賣
    毒品所用之0000000000號行動電話一支，己○○
    所有之開山刀一把。並於同日二十二時左右，在戊○○臺中
    縣大里市○○路一二三號住處扣得戊○○所有而供其販賣第
    二級毒品所用之門號為0000000000號、0000
    000000號行動電話二支。
  於九十四年三月二日二十二時三十分左右，為警持搜索票在
    丁○○位於臺中縣大里市0000000000住處三樓之
    儲藏室內扣得槍號「０九一０二五」捷克ＣＺ廠七五型口徑
    九ＭＭ制式具殺傷力之半自動手槍一支（槍枝管制編號00
    00000000，含彈匣一個），及具殺傷力之制式口徑
    九ＭＭ子彈三顆，丁○○所有與販賣毒品無關之門號000
    0000000號行動電話一支。
  甲○○於到案後經臺灣臺中地方法院檢察署檢察官之同意，
    於偵查中供述與該案案情有重要關係之待證事實及其他共犯
    之犯罪事證，因而使臺灣臺中地方法院檢察署檢察官得以追
    訴該案之其他共犯。
四、案經臺灣臺中地方法院檢察署指揮臺中縣警察局霧峰分局、
    行政院海岸巡防署臺中地區巡防局臺中機動查緝隊、憲兵司
    令部中部機動組報請臺灣臺中地方法院檢察署檢察官偵查起
    訴。
    理  由
甲、程序方面：役男於服替代役期間無現役軍人身分，兵役法第
    二十五條第二項定有明文，查被告己○○於九十四年三月三
    日之前於國道公路警察局第七大隊擔任替代役員警，揆諸前
    揭說明意旨，依軍事審判法第一條第二項前段之規定，本院
    就被告己○○有審判權，合先敘明。
乙、實體方面：
一、就違反槍砲彈藥刀械管制條例部分，訊據被告丙○○矢口否
    認有前開非法持有手槍、子彈犯行，辯稱：其並未持有前開
    手槍、子彈，亦不知何人所有，不知道為何己○○稱槍枝、
    子彈係其交付，其與被告己○○有怨隙云云；訊據被告己○○坦承前開手槍、子彈係被告丙○○拿到其所經營之檳榔攤
    內請求寄放等情不諱，惟矢口否認有寄藏手槍、子彈之犯意
    ，辯稱：其有告訴被告丙○○其服役中，不能持有槍枝，乃
    請丁○○前來檳榔攤拿走前開手槍、子彈，其沒有寄藏手槍
    、子彈之故意云云；訊據被告丁○○則坦承手槍等物是己○○叫其去拿的，說丙○○要寄放他那裡，他那裡不能放，要
    放其這裡等語。然查：
  上揭事實，業據被告丁○○於檢察官偵訊中結證稱：「（扣
    案槍械來源？）是丙○○的。... 這把槍及子彈是在過年前
    約九十四年一月中旬的一天下午二、三點時，當時己○○打
    電話給我說他在大里市０００的檳榔攤要我過去，我去時他
    拿了一牛皮紙袋，裡頭包著槍械，己○○告訴我說槍是丙○○的，要寄放在我這裡一陣子，我就拿回家放，我放在三樓
    的儲藏室放著，我就是用原來的牛皮紙袋包著」等語明確（
    見偵字第四三二Ｏ號偵查卷(一)第一０一、一Ｏ二頁），並經
    被告丁○○於原審訊問時供稱：「他（己○○）有告訴我是
    丙○○放在他那裡的，至於丙○○為何要將槍彈放在他那裡
    的原因，他沒有告訴我」等語無訛（見原審卷(一)第四一頁）
    ，核與被告己○○於偵查中供述及原審法院審理時結證情節
    相符（見偵字第四三二Ｏ號偵查卷(一)第五四頁、原審卷(一)第
    二三八頁至第二四七頁），堪信前開槍枝、子彈係被告丙○○交付己○○寄藏，因己○○事後發覺不妥，乃請被告丁○○代為寄藏等情，堪以認定。
  被告丙○○雖辯稱該槍枝、子彈並非其交付予己○○云云，
    證人丁○○亦於原審法院審理時證稱：因被告己○○於警詢
    中用嘴型指導其說槍枝、子彈來自於被告丙○○，其才會為
    前開供述云云（見原審卷(一)第二五四頁），惟查，被告己○○與被告丁○○在製作筆錄之前，丁○○、己○○二人係分
    組製作筆錄，距離大約十幾公尺，沒有面對面的情形，被告
    丁○○很配合等情，業據證人即負責訊問己○○之員警詹坤
    穎及搜索查獲丁○○之員警游哲豪於原審結證明確（見原審
    卷(二)第二一Ｏ頁至第二一一頁），則被告丁○○顯難於偵訊
    時看被告己○○之嘴型應訊，況被告己○○與被告丙○○迄
    至九十四年一月底尚有合作販賣第一、二級毒品，業據被告
    己○○結證明確，並有被告己○○0000000000號
    行動電話（九十四年一月二十七日）之通聯紀錄一份在卷可
    憑，倘被告丙○○與被告己○○互有怨隙，何以仍合作販賣
    毒品？被告己○○既與被告丙○○並無怨隙，自無必要誣指
    被告陳瑞昌持有槍、彈，被告丙○○前開所辯，顯不足採。
  次按槍砲彈藥刀械管制條例第七條第四項，係將持有與寄藏
    手槍罪為分別之處罰規定，而寄藏與持有，均係將物置於自
    己實力支配之下，僅寄藏必先有他人之持有行為，而後始為
    之受寄代藏而已，至其藏放時間之長短及有無其他目的，並
    不影響該已成立之罪責（最高法院九十二年度台上字第三七
    ０九號判決參照），被告己○○自被告丙○○處收受前開槍
    枝、子彈之後，雖於短時間內請被告丁○○將之取回寄藏，
    惟不影響其執持占有之主客觀要件，是被告己○○辯稱其並
    無寄藏槍枝、子彈之故意云云，亦不足採。
  此外，扣案之手槍、子彈經送內政部警政署刑事警察局鑑定
    結果，其中手槍（槍枝管制編號0000000000號）為捷克ＣＺ
    廠七五型口徑ｍｍ制式半自動手槍，槍管內具六條右旋來復
    線，機械性能良好，可擊發同口徑制式子彈，認具殺傷力；
    扣案之子彈三顆為制式子彈，均係口徑９ｍｍ制式子彈，經
    試射三顆，認均具殺傷力，有該局九十四年四月八日刑鑑字
    第０九四００三六八八三號槍彈鑑定書一紙附卷可憑（見偵
    字第四三二Ｏ號卷(二)第六九頁至第七三頁）。
  綜上，本院認被告丙○○、己○○、丁○○涉犯槍砲彈藥刀
    械管制條例第七條第四項之犯行部分，均事證明確，堪以認
    定。
二、就被告丙○○違反毒品危害防制條例第四條第一、二項之罪
    部分，訊據被告丙○○矢口否認有販賣第一、二級毒品之犯
    行，辯稱：因為自己有吸毒之習慣而認識一些吸毒的朋友，
    朋友會要求其調毒品，其在電話中提到毒品之事，均係應付
    朋友調毒品之事云云。惟查：
  被告丙○○有自己或與被告甲○○共同販賣毒品予張詠豪之
    犯行部分，業經證人張詠豪於偵查中證稱：「（丙○○都是
    誰叫他送毒品？）約二年前都是他自己送，後來聽說甲○○
    那裡有，我才向甲○○買。（之前向丙○○買過幾次？）十
    幾次，都是買海洛因。」等語（見偵字第四三二Ｏ號偵查卷
    (一)第四十頁），於原審法院審理時結證稱：「（你從何時開
    始向甲○○要毒品？）二、三月... （你請他幫你調過幾次
    ？）三、四次。（分別何時？）都是今年二、三月間。第一
    次是二月中旬，第二次差不多，第三次也是在二月底，都是
    在二月中旬到二月底。... 我是拜託丙○○幫我買，買過十
    幾次，都是買海洛因。從九十二年六月開始到九十二年年底
    ，拜託他幫我買十幾次。在跟他聊天的時候順便問他。...
    （你跟丙○○講說請丙○○幫你問，是否是丙○○交給你？
    ）丙○○交給我。見面的時候我先跟他說我要多少錢的貨，
    ... 有時候有，有時候沒有，問到的時候，大約過幾個小時
    就會跟我約定拿貨的地點，地點在大里市興農超市○○○○
    路交流道下來的地方，臺中市臺中公園大概這幾個地方，他
    直接把毒品給我，都是海洛因。（你跟他調貨一次的量多少
    ？）大概二、三千元的量。（錢交付給丙○○？）是、我錢
    在請丙○○幫我調貨前就先給他，如果他問沒有，錢再拿過
    來還我。」等語（見原審卷(二)第六六頁至第七二頁）明確。
  被告丙○○有與少年廖ＯＯ、張詠豪（綽號阿發）共同販賣
    毒品予張偉政之犯行部分，業經被告張偉政於偵查中供稱：
    「（海洛因來源？）是跟丙○○的小弟幼齒，經我指認是廖
    ００，第一次是去年十一月底時在國光花市跟他買二千元的
    海洛因，...我打0000000000給他，... 在紅茶
    店碰見丙○○，他說若要買毒品就打００００的電話，他說
    該人是他少年仔」等語（見偵字第四三二Ｏ號偵查卷(一)第五
    六頁），於原審法院審理時結證稱：「我打電話給一個叫阿
    發之人，阿發再叫廖ＯＯ拿出來。... （阿發）我知道是阿
    昌的少年」等語（見原審卷(二)第九七頁）明確。
  被告丙○○與少年廖ＯＯ、被告己○○、甲○○等人共同販
    賣毒品部分，業經被告甲○○於偵查中證稱：「小吉（少年
    廖００）：：他是七十六年次的。送毒品給買方，我們都送
    安非他命也有海洛因。我們從九十三年十二月中開始做，最
    後一次是三月二日下午五、六點時送給某男，地點在仁化路
    媽祖廟那，是送安非他命，量一千元。（你每天要送幾包毒
    品出去？）四至五包，每天有六、七千元的收入（你有無在
    仁化路的檳榔攤交易過毒品？）沒有。（（提示搜證照片）
    這是否你在檳榔攤在送毒品給他？）裡面的人是楊志仁沒錯
    ，我有送過二次毒品安非他命給他，但我應沒在檳榔攤交過
    毒品給他過。... （（監聽譯文）裡面的女生、男生意思為
    何？）女生是指海洛因、男生代表安非他命，公的是安非他
    命、母的是海洛因。... （你販毒是受何人指示？）「丙○○、阿傑（阿吉）、己○○。（己○○與你關係？）我是抽
    成的。每賣一千元我抽一百元。二、三天會會帳一次，我們
    都是當面會帳，有時與己○○會帳，有時與阿吉會帳，補貨
    是阿傑（阿吉）會打電話給我，有時是己○○與阿吉談好了
    ，我再去取貨，平均每次接貨都是十四、五包，海洛因、安
    非他命各半，每次補貨實際價額要問阿傑（阿吉）... （阿
    吉（少年廖００）毒品來源？）應是丙○○交給他的。」等
    語（見偵字第四三二Ｏ號偵查卷(一)第九四頁、第九五頁），
    「（以前所陳述丙○○、己○○、少年廖００等人販賣毒品
    部分均屬實？）都是事實。」等語（見偵字第四三二Ｏ號偵
    查卷(二)第六二頁），於原審訊問時供稱：「（都是由誰拿毒
    品給你？）少年廖００。... （要購買毒品是跟你聯絡？）
    不是。是由少年廖００告訴我要將毒品拿到何處，我就依照
    他的指示辦理。... （戊○○、己○○是否也都會叫你轉交
    毒品？）是。（買毒的人不是跟你聯絡？）不是跟我聯絡，
    戊○○會打電話給我，買毒的人不是直接跟我聯絡，他們會
    告訴我誰要毒品，我再去跟他們拿毒品，之後再拿去給買毒
    的人」等語明確（見原審卷(一)第四七頁至第四九頁），核與
    被告己○○於偵查中供稱：「阿傑（阿吉）的上線是丙○○
    ，甲○○的上線阿傑（阿吉），由阿傑負責接聽電話，並跟
    買家約定時間及交易地點，阿傑再連絡甲○○去交貨。...
    （甲○○不須事先付款只要事後結算即可？）是的。... （
    戊○○如何介紹客戶給王某？）陳某的朋友如果打電話給他
    ，我哥（戊○○）就打電話給甲○○，由他自己去做」等語
    （見偵字第四三二Ｏ號偵查卷(一)第五二、五三頁），於原審
    證稱：「（上一次準備程序，受命法官有問你丙○○有無販
    賣毒品，你說不知道，現在說丙○○有，何次正確？）這次
    所言正確。、（九十四年三月三日警詢筆錄說阿傑（阿吉）
    的上線是丙○○，阿傑（阿吉）是何人？）少年廖００。（
    你如何知道廖００的上線是丙○○？）因為我曾經跟丙○○
    拿毒品時，丙○○說你以後跟廖００拿就好了。... （在何
    地向丙○○拿？）打電話給他，有時候是來店裡載我出去，
    在車上拿給我，有時候打電話給丙○○，丙○○叫廖００拿
    來店裡給我。... （小蜜桃檳榔攤是何人進行毒品買賣？）
    甲○○。... （你有親眼看到甲○○進行毒品買賣？）有。
    ... 丙○○的東西都是放在廖００那裡，叫廖００去送的。
    如果我們要安非他命、海洛因，都是我打電話給丙○○，丙○○會打電話給廖００，然後約地點，都是甲○○去拿貨，
    貨每次拿回來，都是拿十四到十五包的貨，甲○○把貨賣完
    時候，會把錢交給我，我再去聯絡丙○○拿毒品，意思是說
    丙○○的東西都是放在廖００那裡，我個人要東西，都是打
    電話給丙○○。... 我做每一次要給我十五包，我們賣掉可
    以有一萬五千元，五千元我們自己取得，一萬元給丙○○。
    ... （你與甲○○是何關係？）「我跟甲○○合作，所得平
    分。... （這十五包東西？）包括海洛因、安非他命。（這
    十五包東西有無摻其他東西？）沒有。丙○○先稀釋好才交
    給我。... （你曾經賣過毒品給何人？）有時候是朋友的朋
    友要，朋友打電話給我，我們約地點送貨，大部分的人都是
    丙○○那邊的人，甲○○跟廖００分工送貨，000000
    0000是甲○○的電話。人家要毒品會先打給廖００，廖
    ００再打電話給甲○○，所以有時候我們不知道賣給誰。
    ... （你跟丙○○何時合作？）從今年一月八日開始，直到
    二月二十日，人家要東西打電話給甲○○，但是甲○○沒有
    接到電話，沒有去送貨，後來丙○○叫廖００打電話給我或
    是打電話給甲○○說叫我們今天休息，意思是指說我們做事
    不認真，我就跟甲○○說不然我們不要做了。... （你當兵
    的時候是何人在處理？）甲○○。但是有時候我會偷跑回來
    處理。（你這樣跟丙○○那邊獲利拿到多少錢？）我和甲○○對分，一人大約二到四萬元不等。... 我本來都直接打電
    話給丙○○買賣，後來丙○○說他毒品都放在廖００，以後
    要毒品直接打電話給廖００就好。（你都是在何處賣毒品？
    ）大里，地點都是廖００所定的。（你們在小蜜桃檳榔攤賣
    過毒品否？）沒有，但是附近有。」等語（見原審卷(一)第二
    五八頁至第二六五頁）相符。雖少年廖ＯＯ於本院審理中證
    稱：其本身並未吸用毒品，也沒有幫人販賣毒品，僅有在九
    十四年一、二月間，有幫己○○調一萬元的海洛因，也曾拿
    海洛因給甲○○、張詠豪、張偉政，都是收一萬元，毒品是
    向綽號少年董之人拿的，是在玩牌時或碰到，因為打牌時問
    他而知道他有在賣毒品，被告丙○○並未叫其賣毒品，也未
    向其調過毒品云云（見本院卷第一五五頁至第一五六頁），
    惟本院衡以少年廖ＯＯ既自稱並未施用毒品，對毒品應無太
    大興趣，又豈有可能在打牌時即會與牌友聊到毒品之事？而
    少年廖ＯＯ自承不知少年董之人之真實姓名，與對方顯然並
    不熟悉，以販毒者不可能到處張揚以避免遭警追緝之常情，
    對方豈有可能在牌桌上向他人隨意透露自己有在販毒？是本
    院認少年廖ＯＯ於本院之證詞，係為脫免自己販毒刑責之語
    ，並不足採。
  又被告丙○○提供第二級毒品由被告戊○○、甲○○負責販
    賣予買主等情，亦經證人陳冠仁於偵查中證稱：「（所用毒
    品何來？）我是直接找戊○○。都是戊○○及他朋友送來給
    我，第一次聯絡是去年10月份在戊○○的右龍檳榔攤附近，
    本來是聊天，他說他有毒品可以取得。之後，他說改天再聯
    絡，隔了三天左右，我是利用下班時間直接到他檳榔攤給他
    500元，後來是另外一個不認識的人拿來的，沒有說重量。
    第二次是二月一日晚上約10點左右我打他０００００號電話
    先說要拿東西給他小朋友，見面時我才說不然跟他拿1000元
    的安非他命，是約在００巷9001服飾店旁等，他說等一下會
    有人拿來。後來是戊○○及另一人開著墨綠豐田EXSIOR的車
    子過來（後經指認為甲○○）」等語（見偵字第四三二Ｏ號
    偵查卷(一)第四七、四八頁）；證人簡士展於偵查中結證稱：
    「（毒品來源？）我打電話託戊○○調，他再請甲○○送來
    給我。（你總共向戊○○及甲○○買過幾次？）忘了，約五
    次，最近時間是一月二十三日一次、二月九、十日一次，都
    是毒品安非他命，每次買一千元至二千元。最後二次買二千
    五百元，時間約下午五、六點間。都是我打電話給戊○○，
    我都向他問有東西嗎，戊○○就會說要幫我問問看，每次都
    是由甲○○拿過來，約定地點如仁化路的7-11便利商店前，
    他有時開車，有時騎機車」等語（見偵字第四三二Ｏ號偵查
    卷(一)第六一、六二頁），於原審法院審理時結證稱：「（這
    個貨品（指安非他命）是何人交付給你？）甲○○。... （
    你請戊○○調貨，一次多少錢？）都是一千元。... 五、六
    次左右。... （你調貨這五、六次，都是何人在何地把毒品
    交給你？）都是甲○○，地點是仁化路7-11便利超商。（你
    跟戊○○叫貨所採的模式？）先用我的000000000
    0電話打電話給戊○○的0000000000，請他幫我
    問問看有沒有，有，再由戊○○打電話給我，叫我到仁化路
    的7-11等，我再跟他說我幾分鐘後會到，然後就有一個人來
    ，這個人就是甲○○，他是騎機車來，他從口袋直接把毒品
    交給我，毒品用塑膠透明袋裝著，毒品一小包，之前我在電
    話中我就有跟戊○○說我要一千元的安非他命。我把一千元
    直接交給甲○○，他收下來之後，我們二人就離開。... （
    為何甲○○知道要跟你交易？）我之前在電話中就有跟戊○○說我開什麼車，車牌號碼，甲○○來的時候看我的車，就
    直接把毒品交給我。... （你有跟他說他調貨的品質如何？
    ）有，有過一次。... （那一次你為何跟他說你調的貨不耐
    燒？）因為我跟甲○○不熟。我想說都是拜託戊○○幫我問
    ，所以我就跟戊○○說叫他幫我跟甲○○說。... （你有請
    戊○○幫你調貨，是調五次還是六次？）五次。（你曾經說
    一次是九十四年一月二十三日、二月九日、二月十日，還有
    二次是何時？）一次是三月間，還有一次是二月底。前面三
    次每次一千元，最後二次每次一千五百元」等語（見原審卷
    (二)第四四頁至第五一頁、第五四至五五頁間）；證人劉紀緯
    於偵查中結證稱：「（毒品來源？）戊○○及甲○○。（你
    總共向戊○○及甲○○買過幾次？）三次，都是毒品安非他
    命，每次一千元。時間約是一月五日、一月二十八日、二月
    十二日，都是晚上九至十時間。都是我打電話給戊○○，我
    都向他問有東西嗎，戊○○就會說要幫我問問看，每次都是
    由甲○○拿過來，送到我家，王來我家有時開車，有時騎機
    車」等語（見偵字第四三二Ｏ號偵查卷(一)第五九、六十頁）
    明確。雖證人陳冠仁於原審法院審理時否認有前開購買安非
    他命之情事（見原審卷(二)第一九四頁至第一九九頁），惟本
    院認被告陳健良既坦承有替陳冠仁聯絡過購買毒品之情事，
    顯見證人陳冠仁嗣後於原審證述之情節與事實不符，應以證
    人陳冠仁於偵查中所供之情節為可採。
  此外，被告丙○○所使用之電話，於以下之時間地點，經海
    巡署臺中查緝隊電信監聽，並製有監聽譯文可資佐證，被告
    丙○○確實有販賣第一、二級毒品之事實：
┌─────┬────┬─────┬───────────────────┐
│使用的電話│ 時  間 │ 通話對象 │       監  聽  譯  文  內  容         │
                 │  犯罪事實  │
│          │        │  （B）   │                                      │
                 │            │
├─────┼────┼─────┼───────────────────┤
│0000000000│93.9.25 │女        │Ａ：你有沒有跟「阿弟」在一起 Ｂ：沒有 │
                 │被告丙○○指│
│          │他字卷(一)│0000000000│Ａ：你跟他講說（查某）沒有拿到（指海洛│
                    │示小弟送貨  │
│          │頁5～8  │          │因），看你等一下過來找我拿一錢或半錢  │
                 │            │
│          │        │          │Ｂ：好 Ａ：我載你，你電話打給他說東西 │
                 │            │
│          │        │          │一整天都拿不到，只有拿到半兩而已，自己│
                 │            │
│          │        │          │也不夠用，你這樣跟他講，阿通那一邊你叫│
                 │            │
│          │        │          │他自己去做，我不要去做 Ｂ：好 Ａ：半錢│
                 │            │
│          │        │          │如果夠，就拿半錢就好，一件就跟人家拿了│
                 │            │
│          │        │          │16萬了 Ｂ：好 Ａ：東西還不足一比一    │
                 │            │
│          │        │          │Ｂ：好 Ａ：這樣啦 Ｂ：好              │
                 │            │
│          │        ├─────┼───────────────────┤
                 │            │
│          │        │男        │Ａ：你怎麼還沒到，你還在那裡 Ｂ：要出 │
                 │            │
│          │        │0000000000│多少 Ａ：一天啊（指一仟元），剛剛就跟 │
                 │            │
│          │        │          │你講 Ｂ：喔 Ａ：ＧＹ要揍人了喔 Ｂ：好 │
                 │            │
│          │        ├─────┼───────────────────┤
                 │            │
│          │        │男        │Ａ：國光小麥五分鐘 Ｂ：好 （指示小弟送│
                 │            │
│          │        │0000000000│毒品）                                │
                 │            │
│          │        ├─────┼───────────────────┤
                 │            │
│          │        │男        │Ａ：國光路小麥、黑支啦 Ｂ：好 Ａ：你在│
                 │            │
│          │        │0000000000│哪裡，電話要接阿 Ｂ：好 （指示小弟送毒│
                 │            │
│          │        │          │品）                                  │
                 │            │
│          │        ├─────┼───────────────────┤
                 │            │
│          │        │男        │Ａ：阿全喔 Ｂ：沒有啊 Ａ：你不是有打電│
                 │            │
│          │        │          │話 Ｂ：沒有 Ａ：你不有打他的電話 Ｂ： │
                 │            │
│          │        │0000000000│林仔兄的朋友要的啦，「查某」的 Ａ：你 │
                 │            │
│          │        │          │晚一點再自己用啦 Ｂ：好啦             │
                 │            │
│          │        ├─────┼───────────────────┤
│          │        │阿明      │Ｂ：大仔我阿明 Ａ：喔 Ｂ：你在忙嗎 Ａ │
                 │            │
│          │        │0000000000│：沒有，在家等人 Ｂ：我過去找你，我阿 │
                 │            │
│          │        │          │兄在泡牛奶的那個，要加的（指稀釋毒品的│
                 │            │
│          │        │          │粉末）那個... Ａ：但是我這邊沒有 Ｂ： │
                 │            │
│          │        │          │一些些小小包的有沒有 Ａ：要進去拿 Ｂ：│
                 │            │
│          │        │          │不要緊，我去建成路那裡買就好，大仔昨天│
                 │            │
│          │        │          │那個「大勇」有沒有 Ａ：喔 Ｂ：他說過二│
                 │            │
│          │        │          │三天 Ａ：沒關係，看怎樣在連絡，看有沒 │
                 │            │
│          │        │          │有好一點的再連絡 Ｂ：好好             │
                 │            │
│          │        ├─────┼───────────────────┤
│          │        │男        │Ａ：喂 Ｂ：喔！昨天找你一整天都找不到 │
                 │被告丙○○購│
│          │        │0000000000│Ａ：我沒有時間去應付你那個（指男子要林│
                 │買毒品      │
│          │        │          │某拿毒品給他） Ｂ：昨天我幫你問到了， │
                 │            │
│          │        │          │人家回來了卻找不到你 Ａ：昨天我去接東 │
                 │            │
│          │        │          │西（指毒品），手機丟在車上，現在怎樣？│
                 │            │
│          │        │          │Ｂ：昨天他開18萬看你要不要，頭一手的  │
                 │            │
│          │        │          │Ａ：一兩18萬 Ｂ：對啦，原品正的，塊狀 │
                 │            │
│          │        │          │的18啦 Ａ：別人在試空間有多少（指毒品 │
                 │            │
│          │        │          │純度） Ｂ：都是一比一的 Ａ：這樣價錢太│
                 │            │
│          │        │          │高啦不合啦 Ｂ：昨天回來找不到你 Ａ：那│
                 │            │
│          │        │          │個18萬我不合啦，那個跟在外面行情差不多│
                 │            │
│          │        │          │了，沒有比較便宜 Ｂ：人家昨天回來看看 │
                 │            │
│          │        │          │你要不要，要的話撥個一、二兩 Ａ：一比 │
                 │            │
│          │        │          │一18萬不合啦 Ｂ：我昨天也推一件了 Ａ：│
                 │            │
│          │        │          │別人可能會接受 Ｂ：你一般都拿多少 Ａ：│
                 │            │
│          │        │          │15上限最多到16萬東西也是差不多這樣 Ｂ │
                 │            │
│          │        │          │：昨天人家18萬也在交 Ａ：對啦，人家急 │
                 │            │
│          │        │          │欠情形下會啦，18我隨便拿都有 Ｂ：人家 │
                 │            │
│          │        │          │昨天那個東西讚的 Ａ：我知道啦，我用那 │
                 │            │
│          │        │          │麼久難道會不知道 Ｂ：嗯 Ａ：看看有沒有│
                 │            │
│          │        │          │整塊的回來，再連絡好不好 Ｂ：如果有的 │
                 │            │
│          │        │          │話再幫你留一份起來啦 Ａ：好啦         │
                 │            │
│          │        ├─────┼───────────────────┤
│          │        │某男      │Ａ：喂 Ｂ：喂，你在拿那裡 Ａ：我在社區│
                 │            │
│          │        │          │啊 Ｂ：你跟昌兄一起喔 Ａ：對呀 Ｂ：你 │
                 │            │
│          │        │0000000000│在結帳嗎 Ａ：對呀，怎樣 Ｂ：我朋友要跟│
                 │            │
│          │        │【00000000│我拿一仟的「查某」（指海洛因） Ａ：是 │
                 │            │
│          │          00由另一男│喔！ Ｂ：現在不方便講，你要走的時候跟 │
                 │            │
│          │        │子接】    │阿昌講一下，你們現在是交班了嗎 Ａ：對 │
                 │            │
│          │        │          │呀 Ｂ：等一下換「阿吉」 Ａ：對呀 Ｂ： │
                 │            │
│          │        │          │好啦，我等一下打給阿吉好了 Ａ：好     │
                 │            │
│          │        │          │（小弟輪流接班運毒）                  │
                 │            │
│          │        ├─────┼───────────────────┤
│          │        │男        │Ａ：喂怎樣 Ｂ：說昨天東西回來要沒有了 │
                 │            │
│          │        │0000000000│，我們出去送餅啦（指毒品），回來再拿磅│
                 │            │
│          │        │          │秤跟那個 Ａ：我跟他講就好，不用啦 Ｂ：│
                 │            │
│          │        │          │說不用了嗎 Ａ：對啦                   │
                 │            │
│          ├────┼─────┼───────────────────┤
│          │93.9.27 │阿明      │Ｂ：大仔我阿明 Ａ：怎樣 Ｂ：你昨天在車│
                 │            │
│          │他字卷(一)│0000000000│上拿那個（毒品）給我有沒有 Ａ：嗯 Ｂ：│
                    │            │
│          │頁9     │          │那個還可以拿 Ａ：要多少 Ｂ：跟你拿的那│
                 │            │
│          │        │          │樣啊 Ａ：喔！我幫你用一下，我等一下打 │
                 │            │
│          │        │          │給你                                  │
                 │            │
├─────┼────┼─────┼───────────────────┤
│0000000000│93.11.4 │某男      │Ａ：喂！老兄！ Ｂ：嘿！你是誰？ Ａ：昌│
                 │被告丙○○購│
│          │他字卷(一)│0000000000│仔啦，瑞昌啦？ Ｂ：你怎麼用一支電話。 │
                    │買毒品      │
│          │頁64    │          │Ａ：這是我給老婆用的，我那支31的沒電，│
                 │            │
│          │        │          │我老婆出去玩。 Ｂ：難怪都找不到你的人 │
                 │            │
│          │        │          │Ａ：你在那裡？ Ｂ：我還在高雄啦？ Ａ：│
                 │            │
│          │        │          │有順利嗎？臺中這邊朋友在催 Ｂ：你如果 │
                 │            │
│          │        │          │要快的話，直接下來啊 Ａ：嗯！我和阿迪 │
                 │            │
│          │        │          │下去的話，可能要一、二點。 Ｂ：沒辦法 │
                 │            │
│          │        │          │早一點嗎？ Ａ：我們等一下要去市內處理 │
                 │            │
│          │        │          │一些散腳仔（台語） Ｂ：喔！不要緊啦， │
                 │            │
│          │        │          │看你幾點要來等你啦。 Ａ：好阿！耶兄仔 │
                 │            │
│          │        │          │！上次那個東西朋友都反應不錯喔！ Ｂ： │
                 │            │
│          │        │          │人家這邊在處理的都是1比1的，不會給人家│
                 │            │
│          │        │          │漏氣的，你相信我 Ａ：我知道，所以我才 │
                 │            │
│          │        │          │要對你啊 Ｂ：這次你要處理多少？ Ａ：一│
                 │            │
│          │        │          │件好嗎？ Ｂ：可以啊，一樣給你130啦，現│
                 │            │
│          │        │          │在你也知道東西都在漲，我都沒有跟你調  │
                 │            │
│          │        │          │Ａ：我知道。 Ｂ：你要怎麼下來 Ａ：我叫│
                 │            │
│          │        │          │少年的開車啊，5頭BMW白的。 Ｂ：好！ Ａ│
                 │            │
│          │        │          │：你另外那支0000的可以打嗎？再給我一下│
                 │            │
│          │        │          │好嗎？ Ｂ：000000啦，有寫起來嗎 Ａ：00│
                 │            │
│          │        │          │00000000 有！好好，要在哪裡見面 Ｂ：去│
                 │            │
│          │        │          │那一間茶店喝茶好嗎 Ａ：好啊，好啊！ Ｂ│
                 │            │
│          │        │          │：好！好                              │
                 │            │
├─────┼────┼─────┼───────────────────┤
│0000000000│93.12.1 │肉仔      │Ａ：喂！ Ｂ：你說什麼？ Ａ：我要去台北│
                 │            │
│          │他字卷(一)│0000000000│啦！我要去買東西回來啦！ Ｂ：你要去哪 │
                    │            │
│          │頁197   │          │裡？ Ａ：要去找阿妹啦！要順便把他載回 │
                 │            │
│          │        │          │來，可能在那邊過一夜 Ｂ：帶誰回來？ Ａ│
                 │            │
│          │        │          │：有重要的事情要你去跟他見面接洽，我用│
                 │            │
│          │        │          │別支打給你啦！ Ｂ：好！               │
                 │            │
│          │        │          │（毒品交易）                          │
                 │            │
│          ├────┼─────┼───────────────────┤
                 │            │
│          │93.12.2 │阿儒      │Ｂ：你在哪裡？ Ａ：我從台北剛回來啊！ │
                 │            │
│          │他字卷(一)│0000000000│Ｂ：回來大里喔！ Ａ：嘿啊！怎樣？ Ｂ：│
                    │            │
│          │頁197   │          │沒有啊！我這裡有一項東西看你有興趣嗎，│
                 │            │
│          │        │          │要找你說話啊！ Ａ：喔喔喔！你過來啊！ │
                 │            │
│          │        │          │電話中不要講那些                      │
                 │            │
│          │        │          │（毒品交易）                          │
                 │            │
│          ├────┼─────┼───────────────────┤
                 │            │
│          │93.12.3 │阿麟      │簡訊內容：昌哥，我阿麟啦，我這裡有男的│
                 │            │
│          │他字卷(一)│0000000000│，你要嗎，我有去拿半粒，看這樣你在跟我│
                    │            │
│          │頁198   │          │聯絡                                  │
                 │            │
│          ├────┼─────┼───────────────────┤
                 │            │
│          │93.12.6 │阿明      │Ｂ：喂！ Ａ：阿瑩你在你家喔？ Ｂ：昌哥│
                 │            │
│          │他字卷(一)│0000000000│，他們那個板，後來不對，我又拿去換了啊│
                    │            │
│          │頁200   │          │！ Ａ：沒關係啦！你來塗城國小載我一下 │
                 │            │
│          │        │          │Ｂ：好！ Ａ：我摩托車騎到壞掉了 Ｂ：好│
                 │            │
│          │        │          │（指毒品樣品）                        │
                 │            │
│          ├────┼─────┼───────────────────┤
                 │            │
│          │93.12.7 │某男      │Ｂ：喂！ Ａ：有聽到嗎？ Ｂ：有啦！ Ａ │
                 │            │
│          │他字卷(一)│0000000000│：我晚一點打給你啦！ Ｂ：沒有啦，我有 │
                    │            │
│          │頁200   │          │一個朋友說要那個一下 Ａ：電話不方便啦 │
                 │            │
│          │        │          │，晚一點打給你 Ｂ：好啊！             │
                 │            │
│          │        │          │（毒品交易）                          │
                 │            │
├─────┼────┼─────┼───────────────────┤
                 │            │
│0000000000│93.12.25│某男      │Ａ：...那時候剛起步而已，吃個糖果又給 │
                 │            │
│          │他字卷(二)│0000000000 我用不見，用不見我孩子要出門，又沒有鑰│
                    │            │
│          │頁6～11 │          │匙可以去拿那個出來給人家              │
                 │            │
│          │        ├─────┼───────────────────┤
│          │        │某男      │Ｂ：喂！ Ａ：你在哪裡？ Ｂ：我現在在社│
                 │被告丙○○指│
│          │        │0000000000│區這（→指丙○○家裡） Ａ：在那幹嘛！ │
                 │示己○○送貨│
│          │        │（己○○）│Ｂ：牽車 Ａ：等一下拿一錢的放在身上， │
                 │            │
│          │        │          │一包放在身上，拿半兩的糖仔過去，去到公│
                 │            │
│          │        │          │園打給我 Ｂ：公園那，好 Ａ：（訊號模糊│
                 │            │
│          │        │          │）放在褲子那 Ｂ：一個一錢的拿一個就好 │
                 │            │
│          │        │          │，再一個半錢的 Ａ：黑人的，一錢是放在 │
                 │            │
│          │        │          │身上等有人打來 Ｂ：半兩粗的呢？ Ａ：去│
                 │            │
│          │        │          │公園那要拿給國仔 Ｂ：好，我聽懂了 Ａ：│
                 │            │
│          │        │          │你東西還有嗎？ Ｂ：還有，我今天有拿28 │
                 │            │
│          │        │          │夾的（譯音）要不然沒有了 Ａ：好啦！ Ｂ│
                 │            │
│          │        │          │：好                                  │
                 │            │
│          │        ├─────┼───────────────────┤
                 │            │
│          │        │某男      │Ｂ：喂！ Ａ：在哪？ Ｂ：大里橋 Ａ：你 │
                 │            │
│          │        │0000000000│電話記一下，我念黑人電話給你 Ｂ：喔！ │
                 │            │
│          │        │（己○○）│Ａ：00000000000 Ｂ：好 Ａ：你用做生意 │
                 │            │
│          │        │          │新的那一支打給他，叫他等一下打這支，我│
                 │            │
│          │        │          │在睡覺叫他打這支就好 Ｂ：好 Ａ：阿國那│
                 │            │
│          │        │          │邊你多久到 Ｂ：現在在國光醫院這 Ａ：三│
                 │            │
│          │        │          │分鐘會到嗎？ Ｂ：應該會 Ａ：好啦！我跟│
                 │            │
│          │        │          │他說五分鐘啦！跟他收一萬三 Ｂ：好 Ａ：│
                 │            │
│          │        │          │好      （毒品交易）                  │
                 │            │
│          │        ├─────┼───────────────────┤
                 │            │
│          │        │某男      │Ｂ：喂！ Ａ：喂！好了嗎？ Ｂ：好了 Ａ │
                 │            │
│          │        │0000000000│：十分鐘黑人在泡茶那，要小心一點嘿！等│
                 │            │
│          │        │（己○○）│一下去拿28包半拿去那邊，電話在輪流這樣│
                 │            │
│          │        │          │Ｂ：好 Ａ：需要跟他收一萬嘿！ Ｂ：好  │
                 │            │
│          │        │          │（毒品交易）                          │
                 │            │
│          │        ├─────┼───────────────────┤
                 │            │
│          │        │某男      │Ｂ：喂！ Ａ：你回去喜美的車上，拿那一 │
                 │            │
│          │        │0000000000│雙拖鞋 Ｂ：嘿！ Ａ：來7-11這，順路你就│
                 │            │
│          │        │（己○○）│約順路做，沒順路就不要了，打給阿良就好│
                 │            │
│          │        │          │Ｂ：好 （賣毒品）                     │
                 │            │
│          ├────┼─────┼───────────────────┤
│          │93.12.26│某男      │Ａ：喂！ Ｂ：昌哥喔！他那個瓦斯桶一桶 │
                 │            │
│          │他字卷(二)│0000000000│有要怎麼辦？ Ａ：都送回去好了，你打電 │
                    │            │
│          │頁11～12│（甲○○）│話他叫他來載回去就好 Ｂ：好           │
                 │            │
│          │        ├─────┼───────────────────┤
                 │            │
│          │        │某男      │Ａ：喂！ Ｂ：兄仔，你要回來了嗎？ Ａ：│
                 │            │
│          │        │0000000000│還沒，你怎麼知道我在外面 Ｂ：我弟跟我 │
                 │            │
│          │        │（戊○○）│說的 Ａ：不會多久啦！馬上要回去了，你 │
                 │            │
│          │        │          │嘿沒啊喔！ Ｂ：嘿啊！沒有了（問身上有 │
                 │            │
│          │        │          │沒有毒品） Ａ：好 Ｂ：好              │
                 │            │
│          ├────┼─────┼───────────────────┤
│          │93.12.27│老闆      │Ａ：喂！老闆！ Ｂ：嘿！少年董仔！ Ａ：│
                 │被告丙○○購│
│          │他字卷(二)│0000000000│我晚一點還會有一個進來啦！ Ｂ：這樣子 │
                    │買毒品      │
│          │頁16    │          │哦！ Ａ：我身上還有四件衣服咧！但是下 │
                 │            │
│          │        │          │午又會有一個進來！ Ｂ：好啊！見面在說 │
                 │            │
│          │        │          │啦！ Ａ：好啊！ （毒品交易）          │
                 │            │
│          ├────┼─────┼───────────────────┤
│          │93.12.28│某男      │Ｂ：喂！ Ａ：你還在阿榮他家哦！ Ｂ：嘿│
                 │被告丙○○指│
│          │他字卷(二)│0000000000│啊！ Ａ：等一下阿偉會拿黑人的蓋子！黑 │
                    │示甲○○送貨│
│          │頁18    │（甲○○）│人從現在開始算五分鐘會到紐約啦！ Ｂ： │
                 │            │
│          │        │          │好！ Ａ：你跟他收一萬一啦！你自己過去 │
                 │            │
│          │        │          │不要緊啦！（叫小弟收販毒的錢） Ｂ：好 │
                 │            │
│          │        │          │！ Ａ：你就問問看他是不是黑人！看是要 │
                 │            │
│          │        │          │拿到他的車上還是跟著他走！ Ｂ：好！   │
                 │            │
│          ├────┼─────┼───────────────────┤
│          │93.12.29│阿發      │Ｂ：喂！昌哥哦！我阿發啦！ Ａ：嘿！ Ｂ│
                 │被告丙○○販│
│          │他字卷(二)│0000000000│：我昨天不是有跟你說！那個吳郭仔！有辦│
                    │賣毒品給張詠│
│          │頁20    │          │法嗎？ Ａ：安怎？ Ｂ：他說查埔仔半（譯│
                 │豪          │
│          │        │          │音）啊！ Ａ：半？ Ｂ：嘿！ Ａ：有啦！ │
                 │            │
│          │        │          │我忙完在打給你 Ｂ：好！               │
                 │            │
│          │        ├─────┼───────────────────┤
                 │            │
│          │        │阿發      │Ｂ：喂！ Ａ：你來老主顧這裡！ Ｂ：哪一│
                 │            │
│          │        │0000000000│個老主顧！ Ａ：你現在在你家哦！ Ｂ：沒│
                 │            │
│          │        │          │有啊！我現在在塗城！ Ａ：你在塗城哪裡 │
                 │            │
│          │        │          │？ Ｂ：皮鞋這裡啊！ Ａ：差不多在十分鐘│
                 │            │
│          │        │          │紐約等好了啦！ Ｂ：好！ Ａ：好！      │
                 │            │
│          │        │          │（交易毒品）                          │
                 │            │
│          ├────┼─────┼───────────────────┤
│          │93.12.30│某男      │Ｂ：喂！ Ａ：你在哪？ Ｂ：我在肥龍這裡│
                 │被告丙○○指│
│          │他字卷(二)│0000000000│啊！ Ａ：你在那裡等！黑人五分鐘會到餐 │
                    │示小弟送貨  │
│          │頁22～24│（甲○○）│廳啦！你在哪裡等！我叫阿偉去找你啦！Ｂ│
                 │            │
│          │        │          │：好！（叫小弟與黑人交易毒品）        │
                 │            │
│          │        ├─────┼───────────────────┤
│          │        │某男      │Ｂ：喂！ Ａ：喂！在忙哦！ Ｂ：沒有啦！│
                 │被告丙○○購│
│          │        │0000000000│我水箱的水管破了！停在路邊！ Ａ：是哦 │
                 │買毒品      │
│          │        │          │！現在沒有車了哦！ Ｂ：水管換一下就好 │
                 │            │
│          │        │          │了啦！ Ａ：我是說糖果這二天的行情也才 │
                 │            │
│          │        │          │四十六！我手上不好的還有二、三兩！看看│
                 │            │
│          │        │          │要不要公家啦！ Ｂ：哦！ Ａ：還是你那邊│
                 │            │
│          │        │          │有問到比較實在的也沒有關係！ Ｂ：我這 │
                 │            │
│          │        │          │裡就順順的用啊！ Ａ：糖果耶！（安非他 │
                 │            │
│          │        │          │命） Ｂ：哦！糖果！不要緊啦！我這裡也 │
                 │            │
│          │        │          │快沒了！剩一些而已！ Ａ：糖果我這裡有 │
                 │            │
│          │        │          │一個四十六的一個五十的啦！五十的賣得很│
                 │            │
│          │        │          │好啦！不錯啦！光看的就感就很好了啦！  │
                 │            │
│          │        │          │Ｂ：也是要給人家是啊！糖果用看的有時候│
                 │            │
│          │        │          │不太會準！ Ａ：試完了啦！要的話還可以 │
                 │            │
│          │        │          │在試啦！ Ｂ：這樣哦！ Ａ：整包拿來在試│
                 │            │
│          │        │          │啦！ Ｂ：好！我知道！ Ａ：你朋友那個查│
                 │            │
│          │        │          │某有辦法在多一點嗎？（海洛因） Ｂ：好 │
                 │            │
│          │        │          │啊！ Ａ：你朋友那裡還有嗎？ Ｂ：我不知│
                 │            │
│          │        │          │道啊！我現在又沒有欠！我也沒有在問他那│
                 │            │
│          │        │          │個！你也要有欠在來問！ Ａ：我上次拿一 │
                 │            │
│          │        │          │百二！二個一百一十五！等於二百三啦！但│
                 │            │
│          │        │          │是我現在拿的都是一百二的啦！我是在想說│
                 │            │
│          │        │          │他那裡不知道可不可以在軟一點！ Ｂ：他 │
                 │            │
│          │        │          │現在去印尼了啊！那一天地震不知道有沒有│
                 │            │
│          │        │          │蓋在那裡咧！他要出國有留電話給我！留下│
                 │            │
│          │        │          │來就出國了！ Ａ：你跟他問一下啦！ Ｂ：│
                 │            │
│          │        │          │他要去柬埔寨！他現在不知道有沒有死在那│
                 │            │
│          │        │          │裡！新聞也沒有報出來啊！ Ａ：那算他死 │
                 │            │
│          │        │          │了好嗎？ Ｂ：他回來會打給我啊！還沒回 │
                 │            │
│          │        │          │來咧！ Ａ：他沒有回來沒有辦法辦哦！ Ｂ│
                 │            │
│          │        │          │：他沒有回來沒有辦法辦啦！他去辦我比較│
                 │            │
│          │        │          │放心啦！ Ａ：是哦！ Ｂ：你也知道他是個│
                 │            │
│          │        │          │老實人！看東西也是很準的！ Ａ：你看他 │
                 │            │
│          │        │          │是什麼時候回來！我要整個的！整大塊的啦│
                 │            │
│          │        │          │！ Ｂ：好！我知道！ Ａ：我知道啦！我跟│
                 │            │
│          │        │          │你說啦！他都算你便宜你都沒有拿整塊的對│
                 │            │
│          │        │          │吧！ Ｂ：沒有！整個下來看分幾次交完這 │
                 │            │
│          │        │          │樣子！ Ａ：他就算你十五萬咩！ Ｂ：嘿！│
                 │            │
│          │        │          │Ａ：好啊！你打給他一下啦！看什麼時候會│
                 │            │
│          │        │          │回來！看等不等的及！ Ｂ：好！ Ａ：我這│
                 │            │
│          │        │          │裡有一個一天可以幫我處理二件咧！ Ｂ： │
                 │            │
│          │        │          │這樣子哦！ Ａ：真的啊！我現在等東西回 │
                 │            │
│          │        │          │來！ Ｂ：我這裡也有啊！ Ａ：他就是我跟│
                 │            │
│          │        │          │他這麼久了！他的動作都很清楚啦！也不會│
                 │            │
│          │        │          │隨便搞一搞！我可以信任啦！ Ｂ：那個很 │
                 │            │
│          │        │          │強啦！那裡面有包餡的啦！ Ａ：有包餡哦 │
                 │            │
│          │        │          │！ Ｂ：嘿！ Ａ：好啦！再說啦！ Ｂ：好 │
                 │            │
│          │        │          │好！                                  │
                 │            │
│          ├────┼─────┼───────────────────┤
│          │94.1.1  │阿達啦    │Ｂ：喂！ Ａ：阿達啦你在哪裡？ Ｂ：我在│
                 │            │
│          │他字卷(二)│0000000000│阿榮他家這裡！ Ａ：阿榮回來了嗎？ Ｂ：│
                    │            │
│          │頁25    │（阿吉）  │他不是去逛夜市了嗎？ Ａ：他是回來之後 │
                 │            │
│          │        │          │再去逛夜市哦！ Ｂ：嘿啊！ Ａ：快賭不下│
                 │            │
│          │        │          │去了！ Ｂ：是哦！ Ａ：不認識的這樣賭！│
                 │            │
│          │        │          │怪怪的咧！他在說話也都怪怪的！ Ｂ：嘿 │
                 │            │
│          │        │          │啊！ Ａ：平常時候跟你說那裡！就跟你說 │
                 │            │
│          │        │          │的很遠去了！那是阿榮他哥！我才不跟他計│
                 │            │
│          │        │          │較！ Ｂ：嘿啊！ Ａ：他到最後就是要跟我│
                 │            │
│          │        │          │問整顆的啦！ Ｂ：對啊！ Ａ：他的意思就│
                 │            │
│          │        │          │是要給我那個！要我算他軟一點！ Ｂ：我 │
                 │            │
│          │        │          │知道啊！ Ａ：我應該是不會跟他做！我不 │
                 │            │
│          │        │          │要跟他做！ Ｂ：盡量不要啦！ Ａ：不要哦│
                 │            │
│          │        │          │！不然又為了一點小事在發脾氣！ Ｂ：嘿 │
                 │            │
│          │        │          │啊！ Ａ：好啦！等一下有空在打給我！在 │
                 │            │
│          │        │          │看怎麼樣啦！ Ｂ：好啊！ Ａ：好！      │
                 │            │
├─────┼────┼─────┼───────────────────┤
│0000000000│94.1.27 │丙○○→Ｂ│Ａ：有在忙嗎？ Ｂ：在臺中！ Ａ：男生的│
                 │            │
│          │他字卷(二)│己○○→Ａ│你有去拿回來嗎？ Ｂ：還沒喔！拿不到啦 │
                    │            │
│          │頁62    │0000000000│！這幾天在看看，已經跟人家訂了！ Ａ： │
                 │            │
│          │        │          │好啦！                                │
                 │            │
├─────┼────┼─────┼───────────────────┤
│0000000000│94.1.26 │丙○○→Ｂ│Ｃ：喂 Ｂ：阿傑，那個抱完之後去跟內莊 │
                 │被告丙○○指│
│          │他字卷(二)│阿吉→Ｃ  │借五百、一千的！ Ｃ：好！             │
                    │示小弟阿傑送│
│          │頁78～79│0000000000│                                      │
                 │貨          │
│          │        ├─────┼───────────────────┤
                 │            │
│          │        │丙○○→Ｂ│Ｃ：喂！ Ｂ：我跟你說，你東西先放著， │
                 │            │
│          │        │阿吉→Ｃ  │你先叫他們去旁邊喝涼的。你先去興農，阿│
                 │            │
│          │        │0000000000│叔五百；再來鬍鬚，瑞城國小，二的；阿偉│
                 │            │
│          │        │          │，三的，在百視達他說要一個二的，一個一│
                 │            │
│          │        │          │的。 Ｃ：好！ Ｂ：好了你在去跟內莊借！│
                 │            │
│          │        │          │借完你再去買東西回來！買吃的回來      │
                 │            │
└─────┴────┴─────┴───────────────────┘
    雖被告丙○○辯稱：前開對話係他人向其調毒品，又被告己○○欠其六萬元，故其騙被告己○○已經跟他人訂安非他命
    了，目的是希望被告己○○能還錢云云，惟核以被告丙○○
    與被告己○○之上開通話中提及「等一下拿一錢放在身上，
    半兩的糖仔過去，去到公園打給我」、「生意都不用做了喔
    」、「在補啊」；與被告甲○○之對話中提及「你跟他收一
    萬一啦，你自己過去不要緊啦」、「你就問問看他是不是黑
    人，看是要拿到他車上，還是跟著他走」；與張詠豪之對話
    稱：「他說查埔仔半啊」、「你來老主顧這裡」等語，顯均
    係交易毒品之用語，被告丙○○前開辯解不足採信。
  綜上，本院認被告丙○○販賣第一、二級毒品犯行部分，事
    證明確，其犯行堪以認定。
三、就被告己○○、甲○○違反毒品危害防制條例第四條第一、
    二項之部分，業據被告己○○、甲○○於偵審中坦承不諱，
    並互核相符，並有以下之海巡署臺中查緝隊電信監聽譯文附
    卷可憑：
  被告己○○所使用之行動電話之部分：
┌─────┬────┬─────┬───────────────────┐
│使用的電話│ 時  間 │ 通話對象 │       監  聽  譯  文  內  容         │
│          │        │  （Ｂ）  │                                      │
├─────┼────┼─────┼───────────────────┤
│0000000000│93.12.25│丙○○→Ａ│Ｂ：喂！ Ａ：你在哪裡？ Ｂ：我現在在社│
│          │他字卷(二)│0000000000│區這（→指丙○○家裡） Ａ：在那幹嘛！ │
│          │頁9～10 │          │Ｂ：牽車 Ａ：等一下拿一錢的放在身上， │
│          │        │己○○→Ｂ│一包放在身上，拿半兩的糖仔過去，去到公│
│          │        │          │園打給我 Ｂ：公園那，好 Ａ：（訊號模糊│
│          │        │          │）放在褲子那 Ｂ：一個一錢的拿一個就好 │
│          │        │          │，再一個半錢的 Ａ：黑人的，一錢是放在 │
│          │        │          │身上等有人打來 Ｂ：半兩粗的呢？ Ａ：去│
│          │        │          │公園那要拿給國仔 Ｂ：好，我聽懂了 Ａ：│
│          │        │          │你東西還有嗎？ Ｂ：還有，我今天有拿28 │
│          │        │          │夾的（譯音）要不然沒有了 Ａ：好啦！ Ｂ│
│          │        │          │：好                                  │
│          │        ├─────┼───────────────────┤
│          │        │丙○○→Ａ│Ｂ：喂！ Ａ：在哪？ Ｂ：大里橋 Ａ：你 │
│          │        │0000000000│電話記一下，我念黑人電話給你 Ｂ：喔！ │
│          │        │          │Ａ：00000000000 Ｂ：好 Ａ：你用做生意 │
│          │        │己○○→Ｂ│新的那一支打給他，叫他等一下打這支，我│
│          │        │          │在睡覺叫他打這支就好 Ｂ：好 Ａ：阿國那│
│          │        │          │邊你多久到 Ｂ：現在在國光醫院這 Ａ：三│
│          │        │          │分鐘會到嗎？ Ｂ：應該會 Ａ：好啦！我跟│
│          │        │          │他說五分鐘啦！跟他收一萬三 Ｂ：好 Ａ：│
│          │        │          │好      （毒品交易）                  │
│          │        ├─────┼───────────────────┤
│          │        │丙○○→Ａ│Ｂ：喂！ Ａ：喂！好了嗎？ Ｂ：好了 Ａ │
│          │        │0000000000 ：十分鐘黑人在泡茶那，要小心一點嘿！等│
│          │        │          │一下去拿28包半拿去那邊，電話在輪流這樣│
│          │        │己○○→Ｂ│Ｂ：好 Ａ：需要跟他收一萬嘿！ Ｂ：好  │
│          │        │          │（毒品交易）                          │
│          │        ├─────┼───────────────────┤
│          │        │丙○○→Ａ│Ｂ：喂！ Ａ：你回去喜美的車上，拿那一 │
│          │        │0000000000│雙拖鞋 Ｂ：嘿！ Ａ：來7-11這，順路你就│
│          │        │己○○→Ｂ│約順路做，沒順路就不要了，打給阿良就好│
│          │        │          │Ｂ：好（賣毒品）                      │
├─────┼────┼─────┼───────────────────┤
│0000000000│94.1.31 │某男      │Ａ：我知道啦！你要問我為什麼內莊沒有接│
│          │他字卷(二)│0000000000│電話 Ｂ：嘿啊！ Ａ：哪裡？你跟我說就好│
│          │頁50～51│（張詠豪）│Ｂ：興農那有個披薩你知道嗎？阿偉他姐要│
│          │        │          │500要趕喔！他在那買披薩 Ａ：好        │
│          │        ├─────┼───────────────────┤
│          │        │甲○○    │Ａ：你拿空袋子給人家喔！你是在幹嘛！  │
│          │        │0000000000│Ｂ：真的假的？他在哪裡？ Ａ：我家牛排 │
│          │        │          │Ｂ：好                                │
│          │        ├─────┼───────────────────┤
│          │        │某男      │Ａ：一號放在哪？ Ｂ：在板台這 Ａ：你們│
│          │        │0000000000│今天沒外做喔！ Ｂ：沒有吧！他還在這 Ａ│
│          │        │          │：好                                  │
│          │        ├─────┼───────────────────┤
│          │        │某男      │Ｂ：說很像粉，都沒有一粒一粒這樣 Ａ： │
│          │        │0000000000│那是糖啊！不是藥啊！現在東西沒辦法一粒│
│          │        │          │一粒的，很少了，你跟他說昨天一千不用了│
│          │        │          │，那個不到兩千的東西，我問人家才知道的│
│          │        │          │Ｂ：你在店嗎？要拿錢給你 Ａ：我收假了 │
│          │        │          │，你拿給我七仔就可以了 Ｂ：現在有換批 │
│          │        │          │嗎？一粒一粒的 Ａ：換批啊！要一粒一粒 │
│          │        │          │的我叫他選，不會說很大粒 Ｂ：昨天我沒 │
│          │        │          │有看到東西，我跟他說好了              │
│          │        ├─────┼───────────────────┤
│          │        │某男      │Ｂ：老大，我錢多少？ Ａ：你打另外那支 │
│          │        │0000000000│好嗎？00啦！你知道嗎？ Ｂ：你說0000的 │
│          │        │          │電話 Ａ：對啊！你打給他問就好了 Ｂ：本│
│          │        │          │來說0000，他說0000看可以嗎？ Ａ：有啊 │
│          │        │          │！你跟他說，我回來了 Ｂ：好，拜拜     │
│          │        ├─────┼───────────────────┤
│          │        │某男      │Ｂ：你們內莊怎麼又沒接了 Ａ：我怎麼知 │
│          │        │0000000000│道，我收假了，我打給他 Ｂ：叫他過去紐 │
│          │        │（張詠豪）│約，阿德要五百，仁北路 Ａ：好         │
│          │        ├─────┼───────────────────┤
│          │        │甲○○    │Ａ：紐約阿德五百，人家打電話要接，做到│
│          │        │0000000000│懶要跟我說！不要說給別人聽 Ｂ：好     │
│          │        ├─────┼───────────────────┤
│          │        │某男      │Ａ：你在哪裡？ Ｂ：剛下班而已 Ａ：你先│
│          │        │0000000000│過去拿，那真的很危險，你先問賽龜在哪！│
│          │        │          │不要放在你的房間，我感覺啦！ Ｂ：好   │
│          │        ├─────┼───────────────────┤
│          │        │某男      │Ａ：你今天跑幾趟？ Ｂ：沒幾趟 Ａ：他有│
│          │        │0000000000│拿錢給你嗎？ Ｂ：還沒，剛才去宜春園吃 │
│          │        │          │尾牙回來 Ａ：你和誰去？ Ｂ：內莊啊！回│
│          │        │          │來就一直跑                            │
│          ├────┼─────┼───────────────────┤
│          │94.1.21 │阿發      │Ａ：我對才六千，你怎麼七千？ Ｂ：不只 │
│          │他字卷(二)│0000000000│六千？ Ａ：我這東西有個總數，拿出來對 │
│          │頁52    │          │才六千 Ｂ：你打給我之前，我還有跑一趟 │
│          │        │          │Ａ：對啊！我再他加問的時候做五千 Ｂ： │
│          │        │          │總共就是500的四個，1000的五個，你看一 │
│          │        │          │下，對準一點 Ａ：少一個一千的 Ｂ：好  │
│          ├────┼─────┼───────────────────┤
│          │94.1.22 │丙○○    │Ｂ：生意都不用做了喔！ Ａ：休息啦！昨 │
│          │他字卷(二)│0000000000│天半夜東西都吸完了 Ｂ：你有在跟他拿嗎 │
│          │頁53    │          │？ Ａ：在補啊！我有跟他算錢，我今天補 │
│          │        │          │的拿一萬給他 Ｂ：這樣還欠他一萬，沒關 │
│          │        │          │係我會用，你跟他拿時在打給我 Ａ：嘿！ │
│          ├────┼─────┼───────────────────┤
│          │94.1.24 │甲○○    │Ａ：我收假到現在，總共跟阿昌拿幾次？  │
│          │他字卷(二)│0000000000│Ｂ：兩次 Ａ：兩次拿一萬下去喔！東西還 │
│          │頁53    │          │有嗎？ Ｂ：有，今天還要用 Ａ：糖果呢？│
│          │        │          │Ｂ：兩包半，裡面還有五包半 Ａ：你兩包 │
│          │        │          │半分怎樣？ Ｂ：一和五的 Ａ：一的幾包？│
│          │        │          │五的幾包？你知道嗎？ Ｂ：等一下喔！   │
│          │        ├─────┼───────────────────┤
│          │        │某男      │Ａ：還有剩下的男生嗎？ Ｂ：有啊！都半 │
│          │        │0000000000│的 Ａ：我說散的 Ｂ：一包 Ａ：一點點嗎 │
│          │        │（甲○○）│？ Ｂ：對啊！ Ａ：拿給世仁，不要跟他收│
│          │        │          │錢，你回去拿，不要讓他知道，我跟他說了│
│          │        │          │，他在店裡的樣子 Ｂ：好               │
│          ├────┼─────┼───────────────────┤
│          │94.1.26 │甲○○    │Ｂ：喂 Ａ：你在外面嗎？ Ｂ：對啊 Ａ： │
│          │他字卷(二)│0000000000│昨天我叫我哥搬貨搬好了嗎？ Ｂ：有啊 Ａ│
│          │頁54～59│          │：搬好了 Ｂ：喂，東西有做但是錢沒到那 │
│          │        │          │裡 Ａ：誰的錢？ Ｂ：阿昌的 Ａ：這次還 │
│          │        │          │是又一樣？ Ｂ：東西剩五百啦 Ａ：什麼？│
│          │        │          │我聽不懂意思！ Ｂ：他們的東西剩零五， │
│          │        │          │剩一包，錢還不到那裡你聽的懂意思嗎？  │
│          │        │          │Ａ：你說什麼我聽不懂 Ｂ：阿昌那邊的東 │
│          │        │          │西做到剩五百，做起來錢不到一萬！聽的懂│
│          │        │          │嗎？ Ａ：為什麼？ Ｂ：我有算過了，不到│
│          │        │          │一萬好不好！ Ａ：不只啦，昨天還有一包 │
│          │        │          │沒興（譯音）一萬四千五那一包呢？ Ｂ： │
│          │        │          │都觸（譯音）完了 Ａ：對啊，那為什麼現 │
│          │        │          │金不到一萬 Ｂ：我不知道，我沒有算啊， │
│          │        │          │我是用大約的 Ａ：你等一下打給我       │
│          │        ├─────┼───────────────────┤
│          │        │甲○○    │Ｂ：喂 Ａ：我算給你聽，我昨天要走的時 │
│          │        │0000000000│候，兩千的有一包，一的十二包，五百的七│
│          │        │          │包，這樣全部加起來要一萬七千五，你跟我│
│          │        │          │說不到一萬！ Ｂ：我沒有算啊！我等一下 │
│          │        │          │在算啦 Ａ：反正要一萬七千五就對了 Ｂ：│
│          │        │          │好                                    │
│          │        ├─────┼───────────────────┤
│          │        │甲○○    │Ｂ：喂 Ａ：我說裡面那個半個的拿好了嗎 │
│          │        │0000000000│？ Ｂ：什麼半個？ Ａ：昨天我哥在唸說裡│
│          │        │          │面女生的沒有了 Ｂ：嗯，有啦，那個有拿 │
│          │        │          │Ａ：拿好了？ Ｂ：搭五（譯音） Ａ：你等│
│          │        │          │一下如果去補東西，就跟他說昨天只有十四│
│          │        │          │包半而已 Ｂ：他知道啊 Ａ：看他要不要補│
│          │        │          │，還有跟他說昨天的糖果也少那個提提（譯│
│          │        │          │音） Ｂ：你哥有跟你說吧？ Ａ：有嗎？  │
│          │        │          │Ｂ：他昨天還在檳榔攤 Ａ：後來呢？ 你哥│
│          │        │          │有說，不知道說什麼 Ａ：不然你跟他說只 │
│          │        │          │有十四包半而已 Ｂ：嗯 Ａ：錢對的怎樣了│
│          │        │          │？ Ｂ：還沒對，還在工作 Ａ：好啦，趕快│
│          │        │          │對啦                                  │
│          │        ├─────┼───────────────────┤
│          │        │阿發      │Ａ：現在做一天都少一千多塊，我現在一天│
│          │        │0000000000│才賺幾千而已 Ｂ：如果說有的人會欠，你 │
│          │        │          │要叫內莊跟他們說。因為底下的腳我沒有接│
│          │        │          │觸，我不清楚。你就帶一包五百，一包一千│
│          │        │          │過去。如果有人會欠，你就五百的那包給他│
│          │        │          │。我有跟老闆說，叫他最近要秤九百的！  │
│          │        │          │Ａ：最近很多很嚴重對不對？ Ｂ：對啊 Ａ│
│          │        │          │：我跟你說啦！老闆很聰明，就算他都秤九│
│          │        │          │百的，他也不會多秤一包的給我們！ Ｂ： │
│          │        │          │不會嗎？應該會吧？ Ａ：我跟你說，你不 │
│          │        │          │要跟別人說！其實大家都拿十四包對不對！│
│          │        │          │我們都拿十五包！你娘咧！像昨天補貨只有│
│          │        │          │拿十四包半！ Ｂ：嗯，我昨天有聽說做幾 │
│          │        │          │包九百的，會多一包五百的出來！ Ａ：他 │
│          │        │          │根本就不會多秤給我們！沒有一次多給我們│
│          │        │          │的，不要少給我們就偷笑了！像昨天拿半粒│
│          │        │          │糖果也少了一錢。半粒五錢就少了一錢，剩│
│          │        │          │四錢！                                │
│          │        │          │      ：                              │
│          │        │          │      ：                              │
│          │        │          │Ｂ：你現在自己在做的腳有幾個？ Ａ：不 │
│          │        │          │少個喔！ Ｂ：不然我現在也可以報幾個給 │
│          │        │          │你做 Ａ：我們現在做的十五包，都是固定 │
│          │        │          │你打電話，我們才能出阿昌那邊的貨！我們│
│          │        │          │自己的腳，就是做我們自己的東西 Ｂ：我 │
│          │        │          │現在就是有一個女孩那邊，他的腳有十多個│
│          │        │          │！我就不知道你們沒有貨，不然我就叫內莊│
│          │        │          │拿你們的貨給他！ Ａ：你知道內莊五天領 │
│          │        │          │多少錢！一萬多呢！ Ｂ：我看我五天只有 │
│          │        │          │領五千！ Ａ：他都不知道人家的難處在哪 │
│          │        │          │裡 ！就只知道說人家會幫他賺錢就好！ Ｂ│
│          │        │          │：他現在一天大概都有兩、三萬在回收。你│
│          │        │          │們現在三個嘛！一個人交給他一萬，一天就│
│          │        │          │有三萬！他就只有秤東西跟洗東西！      │
│          │        │          │      ：                              │
│          │        │          │      ：                              │
│          │        │          │Ａ：你可以跟我和內莊一樣。但是內莊他兩│
│          │        │          │邊賺，一邊是我們裡面的，還有外面的，一│
│          │        │          │天都差不多快兩千 Ｂ：我知道像你們做一 │
│          │        │          │萬四，如果都沒人欠，剩四千是一人兩千嗎│
│          │        │          │？ Ａ：沒有啦！就是送五百就抽五十，送 │
│          │        │          │一千就抽一百，像男生就是送半錢抽兩百五│
│          │        │          │！看總數啦，如果今天做兩萬五，他就可以│
│          │        │          │領兩萬五的薪水！ Ｂ：像你們那一邊私底 │
│          │        │          │下一天可以做多少？ Ａ：不一定啦，一天 │
│          │        │          │有的時候做一萬九千五，但是那邊都是拿半│
│          │        │          │的，零散的很少！ Ｂ：因為昌哥有跟我說 │
│          │        │          │，之前都沒有在記誰做多少。但是現在為什│
│          │        │          │麼有叫我在記，就是因為要平均，大家要做│
│          │        │          │的一樣多！但是他有跟我說，你們那邊要固│
│          │        │          │定給你們八九千！                      │
│          │        │          │      ：                              │
│          │        │          │      ：                              │
│          │        │          │Ｂ：你的男生也都是找他，就等於你也在幫│
│          │        │          │他做男生就對了？ Ａ：男生是我們自己在 │
│          │        │          │做的，東西是找他拿。 Ｂ：因為男生看他 │
│          │        │          │沒怎麼再出 Ａ：男生現在都是我們在接的 │
│          │        │          │，我們一件不用半個月！ Ｂ：這樣也很快 │
│          │        │          │啊！像現在那個女孩也想要拿半盤，像他昨│
│          │        │          │天拿一千塊的東西，他就說不錯！        │
│          │        │          │      ：                              │
│          │        │          │      ：                              │
│          │        │          │Ｂ：因為他跟我說他跟別人拿半盤的價格是│
│          │        │          │四千！但是你知道昌哥開給我的價錢是半盤│
│          │        │          │四千五！他叫我跟我朋友說要就來，不要拉│
│          │        │          │倒。這個女生我如果要接，不然我就給他開│
│          │        │          │五千，這樣我一天不就可以多賺五百塊。  │
│          │        │          │Ａ：其實有的時候價錢怪怪的，之前我們拿│
│          │        │          │一錢是一萬八！一盤九千，之前我放假去拿│
│          │        │          │一盤八千，昨天補貨又拿八千五！        │
│          │        │          │      ：                              │
│          │        │          │      ：                              │
│          │        │          │Ａ：我跟我哥還有內莊在跟他補貨價錢都不│
│          │        │          │一樣！我看就我跟他補貨就好了啊！你想想│
│          │        │          │看，拿半件就差一錢會不會太扯！        │
│          │        │          │      ：                              │
│          │        │          │      ：                              │
│          │        │          │Ｂ：像昌哥他現在底下有三組，昌哥他自己│
│          │        │          │在做比較快，因為他都是大攤的，一天最少│
│          │        │          │都有兩萬起跳，你們三個一天一萬，這樣一│
│          │        │          │天最少都有五萬。像你現在跟他拿十五包，│
│          │        │          │跑十五趟就有一萬五一天就現賺五千！    │
│          ├────┼─────┼───────────────────┤
│          │94.1.27 │某男      │      ：                              │
│          │他字卷(二)│0000000000│      ：                              │
│          │頁60    │          │Ａ：他要給你賺多少錢是他在控制的！但是│
│          │        │          │如果我們是出自己的，他就沒辦法控制。就│
│          │        │          │是分兩組！一組他的東西，另一組是我們的│
│          │        │          │！他的東西兩天最多就是賣一萬五。五包嘛│
│          │        │          │，我們匯一萬給他，兩天賺五千，有時候貨│
│          │        │          │一天就出完了，他就是要分兩天，他就是怕│
│          │        │          │你賺太多嘛！ Ｂ：他就怕你賺的比他快啊 │
│          │        │          │！ Ａ：他一天閒閒的就可以賺兩、三萬， │
│          │        │          │還在怕說別人的錢賺的比他快！退伍要來重│
│          │        │          │出江湖了！自己賺比較快，東西又不一定要│
│          │        │          │從他那裡拿！ Ｂ：你不是也有其他的門路 │
│          │        │          │？ Ａ：隨便問都有！是因為他現在有介紹 │
│          │        │          │腳給我們！他那邊現在就好像是在幫他送，│
│          │        │          │兩天就賺五千這樣子！ Ｂ：嗯！ Ａ：內莊│
│          │        │          │五天就領一萬多了！ Ｂ：這樣不錯啊！ Ａ│
│          │        │          │：這樣一個月最少都有六萬！像昨天一天就│
│          │        │          │領兩千五！像阿昌那邊，他的腳都有選過，│
│          │        │          │覺得怪怪他就不做！其實我覺得很穩啦！拼│
│          │        │          │一陣子啦，像現在前就是要存下來，等退伍│
│          │        │          │之後才有辦法做事！Ｂ：對啊！ Ａ：像我 │
│          │        │          │從八號開始做，到現在現金就分到三萬五！│
│          │        │          │還有之前那些貨四、五萬，我跟我哥分一分│
│          │        │          │，我最好也可以分到三萬！ Ｂ：對啊，都 │
│          │        │          │是你在做的！ Ａ：到現在不到一個月就有 │
│          │        │          │六萬！                                │
│          │        ├─────┼───────────────────┤
│          │        │甲○○    │Ａ：聰哥，怎樣？ Ｂ：我們半的剩一個！ │
│          │        │0000000000│公的！ Ａ：那裡的錢還剩多少？ Ｂ：我沒│
│          │        │          │有算！差不多一萬三吧！ Ａ：半的有人欠 │
│          │        │          │嗎？ Ｂ：半的沒有！ Ａ：這樣喔！我打給│
│          │        │          │阿昌好了！                            │
│          │        ├─────┼───────────────────┤
│          │        │丙○○    │Ａ：有在忙嗎？ Ｂ：在臺中！ Ａ：男生的│
│          │        │0000000000│你有去拿回來嗎？ Ｂ：還沒喔！拿不到啦 │
│          │        │          │！這幾天在看看，已經跟人家訂了！ Ａ： │
│          │        │          │好啦！                                │
│          │        ├─────┼───────────────────┤
│          │        │甲○○    │Ｂ：嗯！ Ａ：今天出五了包對不對？ Ｂ：│
│          │        │0000000000│嗯 Ａ：這幾天應該是沒有人會拿半的了！ │
│          │        │          │Ｂ：嗯 Ａ：這兩天沒有男生的了！你那包 │
│          │        │          │先撐一下！                            │
│          │        ├─────┼───────────────────┤
│          │        │甲○○    │Ｂ：喂 Ａ：欠他兩萬嗎？ Ｂ：對！ Ａ： │
│          │        │0000000000│就是還他一萬，欠他兩萬，總共二十九包嘛│
│          │        │          │？ Ｂ：對啊！                         │
│          ├────┼─────┼───────────────────┤
│          │94.1.24 │某男      │Ｂ：男生的一錢多少？，我朋友要四千四千│
│          │94警聲搜│0000000000│，不如拿半錢 Ａ：45 Ｂ：女生呢？ Ａ： │
│          │1068號  │          │拿散的給他 Ｂ：好，我打電話給內聰     │
│          │頁48    │          │                                      │
│          ├────┼─────┼───────────────────┤
│          │94.1.25 │某男      │Ａ：拿一錢的東西喔！你沒賺喔！本來是要│
│          │94警聲搜│0000000000│拿四千的東西嗎？ Ｂ：本來說要四千，我 │
│          │1068號  │          │跟他說不如拿一錢，他說他裡面的工人都在│
│          │頁48    │          │吃，有夠離譜的！                      │
│          │        ├─────┼───────────────────┤
│          │        │某男      │Ａ：昨天拿多少？ Ｂ：一樣吧！ Ａ：大的│
│          │        │0000000000  就對了，拿多少？ Ｂ：15啊！ Ａ：沒有│
│          │        │（甲○○）│比較便宜喔！ Ｂ：沒有，東西好像有比較 │
│          │        │          │少！少一些 Ａ：好                     │
│          │        ├─────┼───────────────────┤
│          │94.1.30 │某男      │Ｂ：阿吉啊！要1千5啊！ Ａ：有啦！我這 │
│          │94警聲搜│0000000000│裡有啦！我叫人拿過去啦！記阿傑的啦！  │
│          │1068號  │（張詠豪）│Ｂ：好！                              │
│          │頁49    │          │                                      │
│          ├────┼─────┼───────────────────┤
│          │94.2.4  │己○○→Ｂ│Ｂ：31號外面是做多少？四千六百 Ａ：啥 │
│          │94警聲搜│甲○○→Ａ│？ Ｂ：簿子在哪裡？錢呢？ Ａ：在你房間│
│          │1068號  │0000000000│的抽屜 Ｂ：你哪時候拿去的？ Ａ：算今天│
│          │頁55    │          │晚上 Ｂ：好                           │
└─────┴────┴─────┴───────────────────┘
  被告甲○○所使用之行動電話部分：
┌─────┬────┬─────┬───────────────────┐
│使用的電話│ 時  間 │ 通話對象 │       監  聽  譯  文  內  容         │
                 │  犯罪事實  │
│          │        │  （Ｂ）  │                                      │
                 │            │
├─────┼────┼─────┼───────────────────┤
│0000000000│93.12.26│丙○○→Ａ│Ａ：喂！ Ｂ：昌哥喔！他那個瓦斯桶一桶 │
                 │            │
│          │他字卷(二)│0000000000│有要怎麼辦？ Ａ：都送回去好了，你打電 │
                    │            │
│          │頁11～12│甲○○→Ｂ│話他叫他來載回去就好 Ｂ：好           │
                 │            │
│          ├────┼─────┼───────────────────┤
│          │93.12.28│丙○○→Ａ│Ｂ：喂！ Ａ：你還在阿榮他家哦！ Ｂ：嘿│
                 │被告甲○○接│
│          │他字卷(二)│0000000000│啊！ Ａ：等一下阿偉會拿黑人的蓋子！黑 │
                    │受丙○○之指│
│          │頁17    │甲○○→Ｂ│人從現在開始算五分鐘會到紐約啦！ Ｂ： │
                 │示前往約定地│
│          │        │          │好！ Ａ：你跟他收一萬一啦！你自己過去 │
                 │點交易毒品  │
│          │        │          │不要緊啦！（叫小弟收販毒的錢） Ｂ：好 │
                 │            │
│          │        │          │！ Ａ：你就問問看他是不是黑人！看是要 │
                 │            │
│          │        │          │拿到他的車上還是跟著他走！ Ｂ：好！   │
                 │            │
│          ├────┼─────┼───────────────────┤
                 │            │
│          │93.12.30│丙○○→Ａ│Ｂ：喂！ Ａ：你在哪？ Ｂ：我在肥龍這裡│
                 │            │
│          │他字卷(二)│0000000000│啊！ Ａ：你在那裡等！黑人五分鐘會到餐 │
                    │            │
│          │頁22    │甲○○→Ｂ│廳啦！你在哪裡等！我叫阿偉去找你啦！Ｂ│
                 │            │
│          │        │          │：好！（叫小弟與黑人交易毒品）        │
                 │            │
│          ├────┼─────┼───────────────────┤
│          │94.1.31 │甲○○→Ｂ│Ａ：你拿空袋子給人家喔！你是在幹嘛！  │
                 │            │
│          │他字卷(二)│己○○→Ａ│Ｂ：真的假的？他在哪裡？ Ａ：我家牛排 │
                    │            │
│          │頁50～51│0000000000│Ｂ：好                                │
                 │            │
│          │        ├─────┼───────────────────┤
│          │        │甲○○→Ｂ│Ａ：紐約阿德五百，人家打電話要接，做到│
                 │被告甲○○接│
│          │        │己○○→Ａ│懶要跟我說！不要說給別人聽 Ｂ：好     │
                 │受己○○之指│
│          │        │0000000000│                                      │
                 │示前往約定地│
│          ├────┼─────┼───────────────────┤
│          │94.1.26 │某男      │Ａ：喂！怎樣？ Ｂ：拿五百塊的東西！ Ａ│
                 │被告甲○○以│
│          │他字卷(二)│0000000000│：喔！ Ｂ：我在巨星等你啦！跟你一起拿 │
                    │電話接受購毒│
│          │頁64    │          │去給別人，我再拿錢給你！              │
                 │者訂購毒品  │
│          ├────┼─────┼───────────────────┤
                 │            │
│          │94.1.27 │某男      │Ａ：怎樣？ Ｂ：起來了沒？ Ａ：幹嘛啊？│
                 │            │
│          │他字卷(二)│0000000000│Ｂ：男生，半的有嗎？ Ａ：有啊！ Ｂ：半│
                    │            │
│          │頁65    │          │錢的？ Ａ：有啦！                     │
                 │            │
│          ├────┼─────┼───────────────────┤
                 │            │
│          │94.1.28 │某男      │Ａ：我回去洗澡，等一下過去檳榔攤      │
                 │            │
│          │他字卷(二)│0000000000│Ｂ：人家要拿東西！還沒來，我先跟你說要│
                    │            │
│          │頁66    │          │什麼啊！ Ａ：喔！ Ｂ：他要男的1千5，女│
                 │            │
│          │        │          │的2千 Ａ：好！ Ｂ：女的5百分開裝知道嗎│
                 │            │
│          │        │          │？ Ａ：我知道啦！                     │
                 │            │
│          ├────┼─────┼───────────────────┤
                 │            │
│          │94.1.31 │某男      │Ｂ：阿聰，有在店裡嗎？ Ａ：沒有，我在 │
                 │            │
│          │他字卷(二)│0000000000│家 Ｂ：要拿東西，昨天不是拿幼粉的，人 │
                    │            │
│          │頁67    │          │家說是粉，我都不知道，他打電話跟我說，│
                 │            │
│          │        │          │現在過去店裡 Ａ：好                   │
                 │            │
│          ├────┼─────┼───────────────────┤
                 │            │
│          │94.2.1  │某男      │Ｂ：晚一點要三張 Ａ：喔！ Ｂ：哪時候會│
                 │            │
│          │他字卷(二)│0000000000│過去店裡？ Ａ：要差不多七、八點吧！生 │
                    │            │
│          │頁67    │          │公的還是母的？ Ｂ：母的 Ａ：好        │
                 │            │
│          │        ├─────┼───────────────────┤
│          │        │某男      │Ｂ：東西放在身上嗎？ Ａ：沒有啊！你方 │
                 │被告甲○○收│
│          │        │0000000000│便你過去拿 Ｂ：誰在哪裡？ Ａ：都沒有人│
                 │取毒品後，攜│
│          │        │          │，我跟你說在那裡 Ｂ：相信我？ Ａ：相信│
                 │回臺中縣大里│
│          │        │          │啦！我知道裡面有多少東西，放在冰箱後面│
                 │市○○路八四│
│          │        │          │，用白色盒子裝 Ｂ：要怎麼看東西？都一 │
                 │九號之小蜜桃│
│          │        │          │包一千還是二千的？ Ａ：你要母的喔！那 │
                 │檳榔攤內藏置│
│          │        │          │都一個一個 Ｂ：那我要拿一個好了 Ａ：你│
                 │            │
│          │        │          │不要拿上面有寫大的那個，那個外面的 Ｂ │
                 │            │
│          │        │          │：喔！好啦！你和肥龍去喔！ Ａ：沒有， │
                 │            │
│          │        │          │和阿昌 Ｂ：好                         │
                 │            │
│          │        ├─────┼───────────────────┤
                 │            │
│          │        │某男      │Ｂ：用藍色畫三條那個也是嗎？ Ａ：那個 │
                 │            │
│          │        │0000000000│是00 Ｂ：0000嗎？ Ａ：000 Ｂ：跟0000差│
                 │            │
│          │        │          │不多耶！ Ａ：沒有啦！不一樣好不好！ Ｂ│
                 │            │
│          │        │          │：你這都沒有東西，剩一個五百的，大的那│
                 │            │
│          │        │          │個我沒拿，我拿掉剩半個，我拿一千的兩包│
                 │            │
│          │        │          │，五百的兩包 Ａ：好                   │
                 │            │
│          ├────┼─────┼───────────────────┤
│          │94.1.24 │某男      │Ｂ：你們在哪？ Ａ：跟昨天一樣 Ｂ：店裡│
                 │被告甲○○以│
│          │94警聲搜│0000000000│喔！幫我用男生一錢四千五肥龍說的，女生│
                 │電話接受購毒│
│          │1068號  │          │四千用成一包 Ａ：你等一下打給我好嗎？ │
                 │者訂購毒品  │
│          │頁52    │          │Ｂ：好                                │
                 │            │
│          ├────┼─────┼───────────────────┤
                 │            │
│          │94.1.25 │阿勇      │Ａ：你誰？ Ｂ：我阿勇，人家要一錢 Ａ：│
                 │            │
│          │94警聲搜│0000000000│我這沒有了，公的還是母的？ Ｂ：公的 Ａ│
                 │            │
│          │1068號  │          │：你打給他哥 Ｂ：好                   │
                 │            │
│          │頁53    │          │                                      │
                 │            │
│          ├────┼─────┼───────────────────┤
│          │94.2.4  │己○○    │Ｂ：31號外面是做多少？四千六百 Ａ：啥 │
                 │被告甲○○交│
│          │94警聲搜│0000000000│？ Ｂ：簿子在哪裡？錢呢？ Ａ：在你房間│
                 │易毒品完後，│
│          │1068號  │          │的抽屜 Ｂ：你哪時候拿去的？ Ａ：算今天│
                 │其餘款會交予│
│          │頁55    │          │晚上 Ｂ：好                           │
                 │己○○、陳建│
│          ├────┼─────┼───────────────────┤
│          │94.1.24 │甲○○→Ｂ│Ａ：我收假到現在，總共跟阿昌拿幾次？  │
                 │被告甲○○向│
│          │他字卷(二)│己○○→Ａ│Ｂ：兩次 Ａ：兩次拿一萬下去喔！東西還 │
                    │丙○○收取毒│
│          │頁53    │0000000000│有嗎？ Ｂ：有，今天還要用 Ａ：糖果呢？│
                 │品之事宜    │
│          │        │          │Ｂ：兩包半，裡面還有五包半 Ａ：你兩包 │
                 │            │
│          │        │          │半分怎樣？ Ｂ：一和五的 Ａ：一的幾包？│
                 │            │
│          │        │          │五的幾包？你知道嗎？ Ｂ：等一下喔！   │
                 │            │
│          ├────┼─────┼───────────────────┤
│          │94.1.26 │甲○○→Ｂ│Ｂ：喂 Ａ：你在外面嗎？ Ｂ：對啊 Ａ： │
                 │被告甲○○向│
│          │他字卷(二)│己○○→Ａ│昨天我叫我哥搬貨搬好了嗎？ Ｂ：有啊 Ａ│
                    │丙○○收取毒│
│          │頁54～55│0000000000│：搬好了 Ｂ：喂，東西有做但是錢沒到那 │
                 │品後，再依購│
│          │        │          │裡 Ａ：誰的錢？ Ｂ：阿昌的 Ａ：這次還 │
                 │買毒品者之來│
│          │        │          │是又一樣？ Ｂ：東西剩五百啦 Ａ：什麼？│
                 │電，持之前往│
│          │        │          │我聽不懂意思！ Ｂ：他們的東西剩零五， │
                 │交易，交易完│
│          │        │          │剩一包，錢還不到那裡你聽的懂意思嗎？  │
                 │後，餘款會交│
│          │        │          │Ａ：你說什麼我聽不懂 Ｂ：阿昌那邊的東 │
                 │予己○○、陳│
│          │        │          │西做到剩五百，做起來錢不到一萬！聽的懂│
                 │建良等人會帳│
│          │        │          │嗎？ Ａ：為什麼？ Ｂ：我有算過了，不到│
                 │            │
│          │        │          │一萬好不好！ Ａ：不只啦，昨天還有一包 │
                 │            │
│          │        │          │沒興（譯音）一萬四千五那一包呢？ Ｂ： │
                 │            │
│          │        │          │都觸（譯音）完了 Ａ：對啊，那為什麼現 │
                 │            │
│          │        │          │金不到一萬 Ｂ：我不知道，我沒有算啊， │
                 │            │
│          │        │          │我是用大約的 Ａ：你等一下打給我       │
                 │            │
│          │        ├─────┼───────────────────┤
                 │            │
│          │        │甲○○→Ｂ│Ｂ：喂 Ａ：我算給你聽，我昨天要走的時 │
                 │            │
│          │        │己○○→Ａ│候，兩千的有一包，一的十二包，五百的七│
                 │            │
│          │        │0000000000│包，這樣全部加起來要一萬七千五，你跟我│
                 │            │
│          │        │          │說不到一萬！ Ｂ：我沒有算啊！我等一下 │
                 │            │
│          │        │          │在算啦 Ａ：反正要一萬七千五就對了 Ｂ：│
                 │            │
│          │        │          │好                                    │
                 │            │
│          │        ├─────┼───────────────────┤
                 │            │
│          │        │甲○○→Ｂ│Ｂ：喂 Ａ：我說裡面那個半個的拿好了嗎 │
                 │            │
│          │        │己○○→Ａ│？ Ｂ：什麼半個？ Ａ：昨天我哥在唸說裡│
                 │            │
│          │        │0000000000│面女生的沒有了 Ｂ：嗯，有啦，那個有拿 │
                 │            │
│          │        │          │Ａ：拿好了？ Ｂ：搭五（譯音） Ａ：你等│
                 │            │
│          │        │          │一下如果去補東西，就跟他說昨天只有十四│
                 │            │
│          │        │          │包半而已 Ｂ：他知道啊 Ａ：看他要不要補│
                 │            │
│          │        │          │，還有跟他說昨天的糖果也少那個提提（譯│
                 │            │
│          │        │          │音） Ｂ：你哥有跟你說吧？ Ａ：有嗎？  │
                 │            │
│          │        │          │Ｂ：他昨天還在檳榔攤 Ａ：後來呢？ 你哥│
                 │            │
│          │        │          │有說，不知道說什麼 Ａ：不然你跟他說只 │
                 │            │
│          │        │          │有十四包半而已 Ｂ：嗯 Ａ：錢對的怎樣了│
                 │            │
│          │        │          │？ Ｂ：還沒對，還在工作 Ａ：好啦，趕快│
                 │            │
│          │        │          │對啦                                  │
                 │            │
│          ├────┼─────┼───────────────────┤
│          │94.1.27 │甲○○→Ｂ│Ｂ：嗯！ Ａ：今天出五了包對不對？ Ｂ：│
                 │            │
│          │他字卷(二)│己○○→Ａ│嗯 Ａ：這幾天應該是沒有人會拿半的了！ │
                    │            │
│          │頁62    │0000000000│Ｂ：嗯 Ａ：這兩天沒有男生的了！你那包 │
                 │            │
│          │        │          │先撐一下！                            │
                 │            │
│          │        ├─────┼───────────────────┤
│          │        │甲○○→Ｂ│Ｂ：喂 Ａ：欠他兩萬嗎？ Ｂ：對！ Ａ： │
                 │被告甲○○、│
│          │        │己○○→Ａ│就是還他一萬，欠他兩萬，總共二十九包嘛│
                 │戊○○、陳健│
│          │        │0000000000│？ Ｂ：對啊！                         │
                 │榮商討與林瑞│
│          ├────┼─────┼───────────────────┤
│          │94.3.2  │某女      │Ａ：喂！ Ｂ：幫我拿5百啦！多用一點 Ａ │
                 │被告甲○○接│
│          │霧警刑字│0000000000│：好                                  │
                 │受購買毒品者│
│          │00000000├─────┼───────────────────┤
                 │的電話訂購或│
│          │00號    │某男      │Ｂ：剛剛這裡 Ａ：多少？ Ｂ：2張啊！ Ａ│
                 │由戊○○指示│
│          │頁181   │0000000000│：好！                                │
                 │持毒品前往交│
│          │        ├─────┼───────────────────┤
                 │易          │
│          │        │戊○○    │Ａ：喂！ Ｂ：你在哪裡？ Ａ：一樣啊！  │
                 │            │
│          │        │0000000000│Ｂ：男的半，廟口，3千那種的喔！ Ａ：好│
                 │            │
│          │        ├─────┼───────────────────┤
│          │        │阿發      │Ｂ：喂！ Ａ：你現在在哪裡？ Ｂ：外面啊│
│          │        │0000000000│！ Ａ：你要做一公還是半公 Ｂ：半啊！你│
                 │            │
│          │        │          │們男的半錢多少啊？ Ａ：3啊！ Ｂ：你是 │
                 │            │
│          │        │          │在哪裡？ Ａ：霧峰啊！ Ｂ：回來在打啦！│
                 │            │
│          │        │          │ Ａ：好！                             │
                 │            │
└─────┴────┴─────┴───────────────────┘
  此外並有被告己○○所有而供販賣第二級毒品所用之門號0
    000000000號行動電話一支、被告甲○○所有而供
    販賣第一、二級毒品所用之門號0000000000號、
    0000000000號行動電話二支扣案可資佐證，本院
    認被告己○○、甲○○之自白與事實相符，堪以採信，其等
    之犯行亦堪以認定。
四、就被告戊○○涉犯毒品危害防制條例第四條第二項犯行部分
    ，訊據被告戊○○固坦承有於前揭時地幫忙簡士展、劉紀緯
    、陳冠仁調安非他命等情不諱，惟矢口否認有販賣第二級毒
    品犯行，辯稱：其只有替朋友調過毒品，沒有販賣營利云云
    ，惟查：上開事實，業經證人陳冠仁、劉紀緯於偵查中、證
    人簡士展於偵查及原審法院審理中分別證述明確，已如前述
    。再參酌海巡署臺中查緝隊對被告戊○○所使用之行動電話
    之電信監察譯文：
┌─────┬────┬─────┬───────────────────┐
│使用的電話│ 時  間 │ 通話對象 │       監  聽  譯  文  內  容         │
                 │  犯罪事實  │
│          │        │  （B）   │                                      │
                 │            │
├─────┼────┼─────┼───────────────────┤
│0000000000│93.12.26│丙○○→Ａ│Ａ：喂！ Ｂ：兄仔，你要回來了嗎？ Ａ：│
                 │            │
│          │他字卷(二)│0000000000│還沒，你怎麼知道我在外面 Ｂ：我弟跟我 │
                    │            │
│          │頁12    │          │說的 Ａ：不會多久啦！馬上要回去了，你 │
                 │            │
│          │        │戊○○→Ｂ│嘿沒啊喔！ Ｂ：嘿啊！沒有了（問身上有 │
                 │            │
│          │        │          │沒有毒品） Ａ：好 Ｂ：好              │
                 │            │
│          ├────┼─────┼───────────────────┤
│          │94.1.23 │某男      │Ｂ：下午有空嗎？我去找你 Ａ：好啊！ Ｂ│
                 │被告戊○○以│
│          │他字卷(二)│0000000000│：一樣喔！上次那個怎麼不會很耐燒，一下│
                    │電話接受簡士│
│          │頁43～44│（簡士展）│子就乾了 Ａ：可能是太濕的關係 Ｂ：火不│
                 │展購買毒品之│
│          │        │          │可以太接近，一下就縮起來了 Ａ：在看怎 │
                 │後，即去電王│
│          │        │          │樣啦！ Ｂ：好，我下午去找你           │
                 │榮聰，由王榮│
│          │        ├─────┼───────────────────┤
│          │        │某男      │Ｂ：你在哪裡？ Ａ：我在家，我叫人拿給 │
                 │            │
│          │        │0000000000│你就好了，你在哪裡？ Ｂ：你要叫誰拿？ │
                 │            │
│          │        │（簡士展）│Ａ：上次和我去的那個 Ｂ：我又不認識他 │
                 │            │
│          │        │          │，要在哪裡等？ Ａ：一樣在後面就好，我 │
                 │            │
│          │        │          │跟他講就知道了 Ｂ：我騎機車耶！ Ａ：他│
                 │            │
│          │        │          │知道啦！他騎一台迪爵760 Ｂ：好啦！你跟│
                 │            │
│          │        │          │他說我等一下（訊號模糊）過去 Ａ：好   │
                 │            │
│          ├────┼─────┼───────────────────┤
│          │94.1.24 │某男      │Ａ：董仔你好 Ｂ：你問他那邊東西有比較 │
                 │            │
│          │他字卷(二)│0000000000│好的嗎？因為上次不是說很好 Ａ：好     │
                    │            │
│          │頁44    │（劉紀緯）│                                      │
                 │            │
│          ├────┼─────┼───────────────────┤
│          │94.1.26 │甲○○    │Ａ：你是算好了沒 Ｂ：還沒，怎樣？ Ａ：│
                 │            │
│          │他字卷(二)│0000000000│現在就是把那些東西弄好 Ｂ：那些女生喔 │
                    │            │
│          │頁45    │          │？ Ａ：對啊 Ｂ：我先把幾包弄好，你等一│
                 │            │
│          │        │          │下不夠再來拿 Ａ：好啦                 │
                 │            │
│          ├────┼─────┼───────────────────┤
│          │94.1.27 │某男      │Ａ：喂！ Ｂ：良喔！五千！ Ａ：嗯！ Ｂ │
                 │被告戊○○以│
│          │他字卷(二)│0000000000│：你還是像上次一樣，一包那個、一包那個│
                    │電話接受簡士│
│          │頁46    │（簡士展）│！ Ａ：一包那個、一包那個的喔！ Ｂ：前│
                 │展訂購毒品並│
│          │        │          │幾天我不是叫你拿一包有加袋子秤，另一包│
                 │為交易      │
│          │        │          │沒有加袋子秤的！一點幾、一點幾的！ Ａ │
                 │            │
│          │        │          │：嗯！你在哪裡？ Ｂ：你趕快弄！我兩分 │
                 │            │
│          │        │          │鐘就到了 Ａ：你可以上來我們原本那裡嗎 │
                 │            │
│          │        │          │？ Ｂ：好啊！你多久會到？ Ａ：我現在去│
                 │            │
│          │        │          │跟人家拿，馬上就到了！你慢慢開啦！ Ｂ │
                 │            │
│          │        │          │：好啊！你自己過來啦！ Ａ：好啊！ Ｂ：│
                 │            │
│          │        │          │我想說不要跟你朋友接洽！ Ａ：好啦！ Ｂ│
                 │            │
│          │        │          │：你用塊的！不要粉的！ Ａ：好！       │
                 │            │
│          │        ├─────┼───────────────────┤
│          │        │甲○○    │Ａ：怎麼都打不進去？ Ｂ：剛才在跟你弟 │
                 │被告戊○○以│
│          │        │0000000000│講電話！ Ａ：是喔，你在哪裡？ Ｂ：一樣│
                 │電話和甲○○│
│          │        │          │啊！ Ａ：拿一錢上來好不好？ Ｂ：公的喔│
                 │聯繫毒品事宜│
│          │        │          │？ Ａ：對！ Ｂ：現在？ Ａ：對，馬上起 │
                 │            │
│          │        │          │來，人家在等了！ Ｂ：是喔！ Ａ：怎樣？│
                 │            │
│          │        │          │你要跑喔？ Ｂ：沒有啦，我在算帳，這個 │
                 │            │
│          │        │          │帳很亂！ Ａ：誰在那裡？ Ｂ：阿勇他們，│
                 │            │
│          │        │          │叫他們一個馬上拿上來，人家在這裡等了，│
                 │            │
│          │        │          │很趕！ Ｂ：好！                       │
                 │            │
│          ├────┼─────┼───────────────────┤
│          │93.1.29 │某男      │Ａ：喂！ Ｂ：處理一下啦！ Ａ：多少？  │
                 │            │
│          │他字卷(二)│0000000000│Ｂ：一樣！ Ａ：我要看一下他有嗎？他好 │
                    │            │
│          │頁48    │（劉紀緯）│像這兩天缺貨，不然就是要明天 Ｂ：多少 │
                 │            │
│          │        │          │看看有沒有啦！ Ａ：好啦！             │
                 │            │
│          ├────┼─────┼───────────────────┤
                 │            │
│          │93.1.31 │阿顛      │Ａ：阿顛，人家說這批東西比較濕，比較沒│
                 │            │
│          │他字卷(二)│0000000000│有整角的，幼的比較多 Ｂ：夠重嗎？ Ａ：│
                    │            │
│          │頁50    │（簡士展）│有啦！ Ｂ：多久？ Ａ：差不多五分鐘    │
                 │            │
│          ├────┼─────┼───────────────────┤
                 │            │
│          │93.2.1  │          │                                      │
                 │            │
│          │他字卷(二)│蒜頭      │Ａ：人要過去0000那了 Ｂ：哪時候？ Ａ：│
                    │陳冠仁交易  │
│          │頁50    │0000000000│現在要到了 Ｂ：好，我等一下過去       │
                 │            │
├─────┼────┼─────┼───────────────────┤
│0000000000│94.3.2  │戊○○→Ｂ│Ａ：喂！ Ｂ：你在哪裡？ Ａ：一樣啊！  │
                 │被告戊○○以│
│          │霧警刑字│甲○○→Ａ│Ｂ：男的半，廟口，3千那種的喔！ Ａ：好│
                 │電話與甲○○│
│          │00000000│0000000000│                                      │
                 │聯繫毒品事宜│
│          │00號    │          │                                      │
                 │            │
│          │頁181   │          │                                      │
                 │            │
└─────┴────┴─────┴───────────────────┘
    查證人簡士展、陳冠仁、劉紀緯均係直接向被告戊○○提及
    要買毒品安非他命，且先約明購買之代價，證人簡士展、陳
    冠仁、劉紀緯均與被告甲○○彼此不認識，均由被告戊○○
    直接聯絡甲○○送貨，且簡士展、劉紀緯尚向被告戊○○抱
    怨過所購得之安非他命品質不好等情，業據證人簡士展、劉
    紀緯、陳冠仁結證如上，且有上開電信譯文附卷可憑，不論
    被告戊○○是否圖得利益，被告戊○○既於前開販賣第二級
    毒品之行徑中，參與聯絡上游賣家予下游買家於一定之時間
    、地點交付毒品及購買毒品之代價，應認其已參與販賣第二
    級毒品之構成要件行為，被告戊○○前開辯解，顯不足採。
    此外本件復有證人陳冠仁、簡士展、劉紀緯之尿液檢驗報告
    各一份在卷及販賣第二級毒品之過程之相片八張附卷及被告
    戊○○所有之0000000000、000000000
    0號行動電話扣案可資佐證，被告戊○○販賣第二級毒品之
    犯行，事證明確，犯行堪以認定。
五、再我國查緝毒品海洛因、安非他命之施用或販賣一向執法甚
    嚴，對於販賣毒品者尤科以重度刑責，又販賣毒品既係違法
    行為，當非可公然為之，亦無公定價格，且容易分裝並增減
    份量，而每次買賣之價量，可能隨時依雙方關係深淺、資力
    、需求量及對行情之認知、來源是否充裕、查緝是否嚴謹、
    購買者被查獲時供述購買對象之可能風險之評估等情形，而
    異其標準，非可一概而論；而買受毒品之人通常亦無法探知
    販毒者賺取利潤幾何，是販賣毒品之利得，除販毒者坦承犯
    行或價量俱臻明確外，委難察得實情，販賣之人從價差或量
    差中牟利之方式雖異，其意圖營利之販賣行為則同一。是以
    因毒品量微價高，販賣者率有利益可圖，本案被告丙○○等
    人彼此間；或被告等人與證人簡士展等人間非屬至親，販賣
    上開毒品予他人，如無利益可得，被告等人又豈會甘冒遭警
    查獲可能處以重刑之風險而如此作為，則雖被告丙○○否認
    有販賣上開毒品之犯行，而無可查證其賣出確實賺取之差價
    ，惟依前所述，被告丙○○等人販賣毒品當有意圖營利之犯
    意，足堪認定。
六、查海洛因、安非他命分別係毒品危害防制條例第二條第二項
    第一、二款所稱之第一、二級毒品，是核被告丙○○、己○○、甲○○販賣第一、二級毒品，所為均係犯毒品危害防制
    條例第四條第一項、第二項罪。被告戊○○販賣二級毒品，
    所為係犯毒品危害防制條例第四條第二項之罪。被告丙○○
    、己○○、甲○○因販賣而持有海洛因、安非他命之低度行
    為，分別為其販賣第一級、第二級毒品之高度行為所吸收；
    被告戊○○因販賣而持有安非他命之低度行為，亦為高度之
    販賣第二級毒品犯行所吸收，均不另論持有罪名。被告丙○○與共犯張詠豪、少年廖００，就犯罪事實一、之前段部
    分；被告丙○○、甲○○與共犯張詠豪，就犯罪事實一、
    之後段部分；被告丙○○與被告己○○、少年廖００、被告
    甲○○，就犯罪事實一、部分；被告丙○○與被告甲○○
    就犯罪事實一、之部分；被告丙○○、被告甲○○與被告
    戊○○，就犯罪事實一、部分，分別有犯意聯絡與行
    為分擔，均應論以共同正犯。被告丙○○、己○○、甲○○
    販賣第一、二級毒品犯行及被告戊○○販賣第二級毒品犯行
    ，均時間緊接，犯罪構成要件相同，顯均係基於概括犯意反
    覆為之，均為連續犯，均依法論以一罪，並均加重其刑，惟
    就被告丙○○、己○○、甲○○涉犯毒品危害防制條例第四
    條第一項之罪，關於法定本刑死刑、無期徒刑部分，被告戊○○涉犯毒品危害防制條例第四條第二項之罪，關於法定本
    刑無期徒刑部分，均不得加重，僅就併科罰金之部分加重。
    被告丙○○、己○○、甲○○均成年人與少年廖００共同販
    賣第一、二級毒品，應依兒童及少年福利法第七十條第一項
    加重其刑（公訴人請求依少年事件處理法第八十五條第一項
    規定加重其刑，容有誤會），惟就被告丙○○、己○○、甲○○涉犯毒品危害防制條例第四條第一項之罪，關於法定本
    刑死刑、無期徒刑部分，不得加重，僅就併科罰金之部分加
    重。以上加重刑度部分，遞加重之。被告甲○○於到案後經
    臺灣臺中地方法院檢察署檢察官之同意，於偵查中供述與該
    案案情有重要關係之待證事實及其他共犯之犯罪事證，因而
    使臺灣臺中地方法院檢察署檢察官得以追訴該案之其他共犯
    ，有被告甲○○之偵訊筆錄（九十四年度偵字第四三二一卷
    二第九十六頁）附卷可憑，爰依證人保護法第十四條第一項
    之規定減輕其刑。再被告己○○、甲○○素行良好，其等涉
    犯毒品危害防制條例第四條第一項之販賣第一級毒品罪之部
    分，均坦承犯行，且供出案情之重要事項，又查其等犯罪所
    得財物不多，而前開罪名之法定本刑為死刑、無期徒刑，得
    併科罰金之重罪，依其等犯罪之情節觀之，有法重情輕之情
    形，其等販賣一級毒品部分之犯罪情狀可憫，均依刑法第五
    十九條之規定減輕其刑。以上刑之加重、減輕均先加後減；
    被告甲○○前開刑之減輕，遞減之。核被告丙○○未經許可
    持有前開手槍、子彈，係犯槍砲彈藥刀械管制條例第七條第
    四項之未經許可持有手槍罪及同法第十二條第四項之未經許
    可持有子彈罪。被告己○○、丁○○受寄持有前開槍、彈之
    行為，係犯槍砲彈藥刀械管制條例第七條第四項之未經許可
    寄藏手槍罪及同法第十二條第四項之未經許可寄藏子彈罪。
    被告丙○○未經許可持有槍彈、被告陳建榮未經許可寄藏槍
    彈部分，其等於行為後，槍砲彈藥刀械管制條例雖於94年1
    月26日經修正公布，並於同年1月28日起生效，然此部分新
    舊法規定相同，不生比較適用之問題。公訴人認被告己○○
    、丁○○前揭寄藏制式手槍及制式子彈之犯行，係犯槍砲彈
    藥刀械管制條例第七條第四項之未經許可持有手槍罪及同條
    例第十二條第四項之未經許可持有子彈罪，尚有未洽，惟因
    持有、寄藏手槍罪及持有子彈罪，分別係規定在同一條項，
    故尚無變更起訴法條之必要，附此敘明。而寄藏槍彈之性質
    當然包含有持有槍彈之行為，持有之低度行為為高度之寄藏
    行為所吸收，不另再就持有槍彈部分予以論科。被告丙○○
    、己○○、丁○○分別以一行為觸犯槍砲彈藥刀械管制條例
    第七條第四項及同法第十二條第四項之罪名，均為想像競合
    犯，均依法論以槍砲彈藥刀械管制條例第七第四項之罪（被
    告丙○○為非法持有手槍罪；被告己○○、丁○○為寄藏手
    槍罪）。按「槍砲彈藥刀械管制條例第18條第1項係規定犯
    該條例之罪而自首，始能減輕或免除其刑。又同條第4項係
    規定自白之情形，必須於偵查或審判中自白，並供述全部槍
    械、彈藥之來源及去向，因而查獲或因而防止重大危害治安
    事件之發生者，始能減免其刑。該條第4項既謂『並』供述
    全部槍砲、彈藥、刀械之來源『及』『去向』，自係指已將
    槍械、彈藥移轉與他人持有之情形而言，不包括仍為自己持
    有之情形在內，此觀同條第1項後段係指已移轉他人持有之
    情形始有『去向』可明。」（最高法院90年度台上字第3561
    號、93年度台上字第4223號判決參照），查本件扣案之槍彈
    於為警查獲時，均係在被告丁○○自己持有中，雖被告丁○○就扣案之制式手槍及制式子彈部分，於警詢、檢察官偵查
    中供述其來源，且本案扣案之槍彈之所以查獲，亦非基於被
    告丁○○之自白，而係經警持法院核發之搜索票而查獲，是
    本件被告丁○○所為，尚無槍砲彈藥刀械管制條例第18條第
    4 項之適用，公訴人於起訴書請求本院依上開規定減輕其刑
    ，尚有誤會，併此說明。被告丙○○、己○○所犯毒品危害
    防制條例第四條第一項之罪、第四條第二項之罪、槍砲彈藥
    刀械管制條例第七條第四項之罪，犯意各別，罪名亦殊；被
    告甲○○所犯毒品危害防制條例第四條第一項之罪、第四條
    第二項之罪，犯意各別，罪名亦殊，均應分論併罰。
七、原審認被告丙○○、丁○○、戊○○、己○○、甲○○等人
    罪證明確，予以論罪科刑，固非無見，惟查：按犯販賣第
    一、二級毒品罪者，其供犯罪所用之財物，依毒品危害防制
    條例第十九條第一項之規定，應予沒收，如全部或一部不能
    沒收時，追徵其價額或以其財產抵償之。原判決就未扣案之
    行動電話，認係被告丙○○等人所有，為供販賣第一、二級
    毒品所用，而為沒收及如不能沒收時，追徵其價額之宣告，
    固無不合，然未同時為「或以其財產抵償之」之諭知，則有
    判決不適用法則之違背法令（最高法院95年度臺上字第354
    號判決參照）。又門號0000000000、00000
    00000、0000000000、000000000
    0、0000000000號行動電話五支既經扣案，且於
    裁判時仍存在且扣押中，即無「全部或一部不能沒收」之情
    形，逕諭知沒收即可，原判決就該行動電話諭知「○○○沒
    收，如全部或一部不能沒收時，追徵其價額」，自嫌累贅。
    門號0000000000、0000000000號行
    動電話，係被告戊○○所有而供聯絡販賣第二級毒品犯罪所
    用之物，原判決於論斷被告丙○○、甲○○販賣第一級毒品
    罪行時併予宣告沒收；而門號0000000000號行動
    電話，則係共犯張詠豪所有而供聯絡販賣第一級毒品所用之
    物，原判決於論斷被告丙○○、甲○○販賣第二級毒品罪行
    時併予宣告沒收，均有未洽。至被告丙○○所有而供聯絡販
    賣第一、二級毒品所用之門號0000000000號行動
    電話，已經原判決於判決書第十九頁中列明，原判決卻未予
    認定而漏未宣告沒收，亦有未洽。本件被告丙○○等人所
    有而供販賣第一、二級毒品所用之行動電話ＳＩＭ卡，依國
    內電信公司定型化契約之約定，該晶片卡之所有權仍屬電信
    公司所有，申請人僅因承租門號而取得使用權，並非屬被告
    丙○○等人所有之物，且非屬違禁物，原審於諭知沒收上開
    行動電話時，就該等行動電話之ＳＩＭ卡認為被告所有之物
    而併予宣告沒收，亦有未當。按無期徒刑不得加重，刑法
    第六十五條第一項定有明文，原判決就被告戊○○販賣第二
    級毒品部分罪行，漏未敘明就無期徒刑部分不得加重，有所
    疏誤。公訴人於起訴書認定被告己○○、丁○○係犯槍砲
    彈藥刀械管制條例第七條第四項未經許可持有手槍罪、同條
    例第十二條第十二條第四項未經許可持有子彈罪嫌，原判決
    認定被告己○○、丁○○係犯槍砲彈藥刀械管制條例第七條
    第四項非法寄藏手槍罪、同條例第十二條第十二條第四項非
    法寄藏子彈罪，卻未說明其理由，亦有未當。再原判決就被
    告己○○、丁○○寄藏槍彈與持有槍彈犯行之關係漏未論述
    ，復有疏漏。公訴人於起訴書中請求依槍砲彈藥刀械管制
    條例第十八條第一項之規定對被告丁○○減輕其刑，原判決
    未敘明何以不採之理由，亦有未洽。原判決自主文以下多
    處將被告戊○○誤繕為陳健良，亦應予更正。再扣案之制
    式子彈三顆業已經試射完畢，已失違禁物之性質，又非被告
    丙○○、丁○○、陳建榮所有供犯罪所用之物，原判決就該
    部分諭知沒收，亦有未當。故被告丙○○上訴意旨否認有販
    賣第一、二級毒品及持有槍彈之犯行部分，被告戊○○否認
    有販賣第二級毒品之犯行部分，被告己○○否認有寄藏槍彈
    之犯行，並稱原審關於販賣毒品部分量刑過重，被告甲○○
    、丁○○以原審量刑過重為由提起上訴，雖均無可取，然原
    判決既有上開可議之處，自屬無可維持，應由本院就原判決
    關於被告丙○○被訴販賣第一、二級毒品、持有手槍暨所定
    應執行刑部分，被告甲○○被訴販賣第一、二級毒品暨所定
    應執行刑部分，被告己○○被訴販賣第一、二級毒品、寄藏
    手槍暨所定應執行刑部分，被告戊○○被訴販賣第二級毒品
    部分，被告丁○○被訴寄藏手槍部分均撤銷改判。爰審酌被
    告丙○○前開販賣第一級、第二級毒品部分，顯居於主導之
    地位，被告己○○、甲○○居於次要地位，被告戊○○販賣
    第二級毒品亦居於次要地位，被告丁○○素行良好，犯罪所
    得部分，被告丙○○、甲○○較多，被告戊○○、己○○較
    少，被告丙○○犯後否認犯罪，並無悔意，被告己○○、丁○○於審理中坦承犯行，態度良好；被告甲○○於偵查中供
    出其他共犯，態度良好，於審理中改為迴護被告等一切情狀
    ，認公訴人就被告己○○之部分具體求刑無期徒刑過重，就
    被告甲○○具體求刑有期徒刑五年過輕，就被告丁○○部分
    具體求刑有期徒刑二年，顯然違法，綜合上開情狀，各量處
    如主文第二項至第六項所示之刑。就被告丙○○經判處無期
    徒刑部分，依法諭知褫奪公權終身。另就被告丙○○、己○○、丁○○違反槍砲彈藥刀械管制條例之部分，諭知併科罰
    金及罰金易服勞役之折算標準。且就被告丙○○、己○○、
    甲○○定其應執行之刑，就被告丙○○部分併諭知褫奪公權
    終身。扣案之捷克ＣＺ廠七五型口徑九ＭＭ制式具殺傷力之
    半自動手槍一支（槍枝管制編號0000000000，含
    彈匣一個），為違禁物，應依刑法第三十八條第一項第一款
    之規定宣告沒收。再扣案之制式子彈三顆，經鑑驗機關試射
    後，僅剩餘彈殼，而失其子彈之結構及性能，已不具殺傷力
    ，堪認已非屬違禁物，又非被告丙○○、丁○○、陳建榮所
    有供犯罪所用之物，故均毋庸為沒收之諭知。再毒品危害防
    制條例第十九條第一項規定，犯第四條至第九條、第十二條
    、第十三條或第十四條第一項、第二項之罪者，其供犯罪所
    用或因犯罪所得之財物，均沒收之，如全部或一部不能沒收
    時，追徵其價額或以其財產抵償之。係採義務沒收主義，祗
    要是犯上開之罪，其供犯罪所用之物，且屬犯人所有者，即
    應依上開規定沒收，並不以專供犯罪所用之物為限（最高法
    院九十二年度臺上字第二六○八號判決參照）。查被告丙○○販賣第一級毒品所得之十萬六千五百元、販賣第二級毒品
    所得之七萬零五百元，被告己○○販賣第一級毒品所得之六
    萬元、販賣第二級毒品所得之六萬元，被告戊○○販賣第二
    級毒品所得之一萬元，被告甲○○販賣第一級毒品所得之六
    萬五千五百元，販賣第二級毒品所得之七萬零五百元，雖未
    扣案，仍應依毒品危害防制條例第十九條第一項之規定宣告
    沒收，如全部或一部不能沒收時，以其財產抵償之。扣案之
    被告己○○所有而供其與共犯共同販賣毒品所用之門號00
    00000000號行動電話一支，被告甲○○所有而供其
    與共犯共同販賣第一、二級毒品所用之門號0000000
    000號、0000000000號行動電話二支，被告戊○○所有而供其其與共犯共同販賣第二級毒品所用之門號0
    000000000號、0000000000號行動電話
    二支，均應依毒品危害防制條例第十九條第一項之規定宣告
    沒收。又上開行動電話均已扣案，並無全部或一部不能沒收
    之情形，爰不另為「如全部或一部不能沒收時，追徵其價額
    或以其財產抵償之」之諭知。再被告丙○○所有而供其與共
    犯共同販賣毒品所用之門號0000000000、000
    0000000、000000000000000000
    00０、0000000000、0000000000號
    行動電話六支，少年廖００所有而供其與共犯共同販賣毒品
    所用之門號0000000000、0000000000
    號行動電話二支，共犯張詠豪所有而供其與本案被告共同販
    賣毒品所用之門號0000000000號行動電話一支，
    被告己○○所有而供其與共犯共同販賣毒品所用之門號00
    00000000號行動電話一支，雖未扣案，但無證據證
    明業已滅失，仍應依毒品危害防制條例第十九條第一項之規
    定宣告沒收，如全部或一部不能沒收時，追徵其價額或以其
    財產抵償之。另上開行動電話門號之ＳＩＭ卡，依國內電信
    公司定型化契約之約定，該晶片卡之所有權仍屬電信公司所
    有，申請人僅因承租門號而取得使用權，既非屬被告丙○○
    等人所有之物，且非屬違禁物，核與沒收之要件不符，故不
    予宣告沒收。末本件其餘扣案之被告丙○○所有之行動電話
    四支（含門號0000000000號、00000000
    00號在內）、現金十一萬一千三百元、面額三十一萬八簽
    元之支票一張、行動電話八支、ＳＩＭ卡五片，現金九十九
    萬九千元（其中有二千元為偽鈔），被告己○○所有之00
    00000000號行動電話一支、小筆記簿一本，被告甲○○所有之0000000000號行動電話一支，被告己○○所有之開山刀一把，被告丁○○所有之門號00000
    00000號行動電話一支，均非違禁物，且無證據足認係
    供本案犯罪所用或所得之物，自不得予以沒收。
八、公訴意旨另以：被告丙○○、己○○、甲○○、張偉政（業
    經原審判處有期徒刑十月確定）共同於九十四年一月間，至
    少販賣第一級毒品四次予黃瑞芳，因認被告丙○○、己○○
    、甲○○此部分亦共同與被告張偉政共犯毒品危害防制條例
    第四條第一項之販賣第一級毒品罪等語。惟訊據被告丙○○
    、己○○、甲○○均堅決否認與被告張偉政合作販賣毒品等
    語，經查本案證人黃瑞芳係直接與被告張偉政聯絡並親自向
    張偉政取得毒品，業經證人黃瑞芳於偵查中結證明確，且證
    人黃瑞芳於原審法院審理中復否認有向張偉政購買毒品（見
    原審卷(二)第二ＯＯ頁以下），既未指涉前開三位被告販賣第
    一級毒品，則公訴人以被告丙○○、己○○、甲○○亦共同
    販賣第一級毒品予黃瑞芳部分，罪證不足，因公訴人認該部
    分與前開被告等關於販賣第一級毒品部分之論罪科刑部分，
    有連續犯之裁判上一罪之關係，爰不另為無罪之諭知。
據上論斷，應依刑事訴訟法第三百六十九條第一項前段、第三百
六十四條、第二百九十九條第一項前段，毒品危害防制條例第四
條第一項、第二項、第十九條第一項，槍砲彈藥刀械管制條例第
七條第四項、第十二條第四項，證人保護法第十四條第一項，刑
法第十一條、第二十八條、第五十六條、第五十九條，第五十五
條、第四十二條第二項、第三十七條第一項、第五十一條第四款
、第五款、第三十八條第一項第一款，兒童及少年福利法第七十
條第一項前段，罰金罰鍰提高標準條例第二條，現行法規所定貨
幣單位折算新臺幣條例第二條，判決如主文。
本案經檢察官乙○○到庭執行職務。
中    華    民    國    95    年    2   月   22       日
          刑事第十一庭  審判長法  官  黃  梅  月
                              法  官  黃  日  隆
                              法  官  林  宜  民
上列正本證明與原本無異。
如不服本判決應於收受送達後十日內向本院提出上訴書狀，其未
敘述上訴之理由者並得於提起上訴後十日內向本院補提理由書（
均須按他造當事人之人數附繕本）。
                              書記官  林  桂  鳳
中    華    民    國    95    年    2   月    24      日

司法院資訊處製作；財團法人民間司法改革基金會備份。
